臺灣高等法院高雄分院刑事判決　　 99年度上更(一)字第244號
上　訴　人　臺灣高雄地方法院檢察署檢察官
被　　　告　林武忠
選任辯護人　施秉慧　律師
　　　　　　方春意　律師
被　　　告　陳博文
選任辯護人　吳建勛　律師
　　　　　　王進勝　律師
　　　　　　梁宗憲　律師
被　　　告　張智鑫
　　　　　　潘珍玉
上二人共同
選任辯護人　吳建勛　律師
　　　　　　梁宗憲　律師
　　　　　　陶德斌　律師
被　　　告　游宗樺（原名游文境）
　　　　　　李婌如
　　　　　　何佳憲
上三人共同
選任辯護人　張清雄　律師
　　　　　　蔡孟珊　律師
上列上訴人因被告貪污治罪條例等案件，不服臺灣高雄地方法院
97年度訴字第827 號中華民國98年6 月30日第一審判決（起訴案
號：臺灣高雄地方法院檢察署96年度偵字第27197 號、97年度偵
字第3426號、第3434號），提起上訴，經本院判決後，由最高法
院發回更審，本院判決如下：
    主  文
原判決撤銷。
林武忠共同所犯如附表四所示之毀棄公務員職務上掌管之物品罪
共三十罪（即編號1 至38號，其中編號1 至9 部分依連續犯論以
一罪），各處如附表四主文欄所示之宣告刑及減得之刑，應執行
有期徒刑壹年陸月，如易科罰金，以佰元即新臺幣玖佰元折算
壹日。緩刑肆年，並應於本件判決確定後壹個月內向公庫支付新
臺幣拾伍萬元。
陳博文共同所犯如附表四所示之公務員假借職務上之機會，故意
犯毀棄公務員職務上掌管之物品罪共三十罪（即編號1 至38號，
其中編號1 至9 部分依連續犯論以一罪），各處如附表四主文欄
所示之宣告刑及減得之刑，應執行有期徒刑壹年捌月。緩刑肆年
，並應於本件判決確定後壹個月內向公庫支付新臺幣拾捌萬元。
潘珍玉共同所犯如附表四所示之公務員假借職務上之機會，故意
犯毀棄公務員職務上掌管之物品罪共三十罪（即編號2 至38號，
其中編號2 至9 部分依連續犯論以一罪），各處如附表四主文欄
所示之宣告刑及減得之刑，應執行有期徒刑壹年貳月。緩刑年
，並應於本件判決確定後壹個月內向公庫支付新臺幣拾萬元。
張智鑫共同所犯如附表四所示編號1 及編號38號之公務員假借職
務上之機會，故意犯毀棄公務員職務上掌管之物品罪共二罪，各
處如附表四主文欄所示之宣告刑及減得之刑，應執行有期徒刑肆
月。緩刑貳年，並應於本件判決確定後壹個月內向公庫支付新臺
幣伍萬元。
游宗樺共同所犯如附表四所示之毀棄公務員職務上掌管之物品罪
共三十罪（即編號1 至38號，其中編號1 至9 部分依連續犯論以
一罪），各處如附表四主文欄所示之宣告刑及減得之刑，應執行
有期徒刑壹年貳月，如易科罰金，以佰元即新臺幣玖佰元折算
壹日。緩刑年，並應於本件判決確定後壹個月內向公庫支付新
臺幣拾萬元。
李婌如、何佳憲共同所犯如附表四所示編號10至38號之毀棄公務
員職務上掌管之物品罪各共二十九罪，分別處如附表四主文欄所
示之宣告刑及減得之刑，均應執行有期徒刑壹年，如易科罰金，
以新臺幣壹仟元折算壹日。各緩刑年，並均應於本件判決確定
後壹個月內各向公庫支付新臺幣捌萬元。
    事  實
一、林武忠於民國93年7 月26日起至95年12月24日止，擔任改制
    前之高雄市議會第6 屆議員（後補），而自95年12月25日起
    至99年12月24日止，因當選連任擔任改制前之高雄市議會第
    7 屆議員（現為高雄縣、市合併改制後之高雄市第一屆議員
    ）；游宗樺（原名游文境）係林武忠擔任議員時期其服務處
    之服務部主任，於林武忠擔任上開議員之94至96年期間，依
    林武忠之指示管理該服務處關於民眾陳情、接待賓客、對外
    執行該服務處協助民眾相關陳情事項，及該服務處其他一般
    業務；李婌如係自95年9 月17日起，於林武忠擔任上開議員
    期間，在當時服務處擔任該處組織部主任，除依林武忠之指
    示接受該服務處關於民眾陳情、對外執行該服務處協助民眾
    相關陳情事項外，主要並代理林武忠出席一般民眾婚喪喜慶
    等場合，及拜訪支持者、基層選民之業務；何佳憲則自95年
    12月12日起，於林武忠擔任上開議員期間，在當時服務處擔
    任助理，亦依林武忠之指示受理該服務處關於民眾陳情之協
    助等事項，並負責安排林武忠之行程、代理林武忠出席一般
    民眾婚喪喜慶等場合、接聽該服務處之電話並接受民眾之陳
    情等業務。
二、陳博文於93年10月8 日起至96年11月7 日止，係擔任高雄市
    政府警察局交通警察大隊（下稱交通大隊，址設高雄市前金
    區○○○路191 號）第一組小隊長，而調派支援大隊長室秘
    書，接聽公務電話及處理媒體、民意等服務、協調、溝通等
    工作，並負責綜理交通大隊大隊長室行政事務安排及議員聯
    繫等業務，現已於99年3 月1 日退休；張智鑫、潘珍玉則分
    別於交通大隊擔任第三組小隊長、第三組警員時，皆派在該
    交通大隊設於上址9 樓之逕行舉發中心（下稱逕舉中心）承
    辦逕舉小組採證、沖印、舉發調卷、人力調配、資材管理、
    作業系統控管等業務，其中張智鑫上開任職期間為自90年 1
    月1 日起至95年2 月27日止，另再自96年8 月31日起至98年
    6 月6 日止（起訴書誤載其任職期間為自90年1 月1 日起至
    95年2 月底，另自96年9 月1 日迄96年9 月28日經臺灣高雄
    地方法院准予羈押後停職，實則其羈押期間係自96年9 月28
    日起至同年10月12日止）；潘珍玉之任職期間則自95年2 月
    27日間至96年9 月3 日止（起訴書誤載為95年3 月間至96年
    8 月底），2 人於上開任職期間均負責逕行舉發中心所轄高
    雄市路口微電腦測照固定桿（下稱測照桿）逕行舉發交通違
    規相關業務，現均仍在該大隊任職其他職務中，渠等三人當
    時均為依據法令服務於地方自治團體所屬機關而具有法定職
    務權限之公務員。
三、林武忠於上開擔任議員期間，以服務選民名義，除雇用宣傳
    車對外宣稱可代為處理交通違規之陳情外，於94年底某日（
    依起訴書附表所載期間，其載為95年底，應屬誤載）在高雄
    市○○區○○街某餐廳，由高雄醫學院該區排班計程車司機
    舉辦之尾牙餐會上，並向參與餐會之計程車司機一一遞上名
    片告稱：「有需要我服務的地方，就來找我」等語，而後該
    餐會上某人即問以：「罰單可以辦嗎？」林武忠乃稱：「假
    如有就拿來看看」等語，藉此方式以服務選民。嗣林武忠替
    一般民眾處理交通違規相關事項，於計程車司機或一般民眾
    間口耳相傳後，即有如附表一所示車輛之駕駛人，因於附表
    一之時間地點在高雄市路口或特定處所，自認疑似遭測照桿
    拍照舉發後，即牢記遭測照之詳細時間地點之資料，而後於
    如附表二所示之時間，親自或委由第三人以電話或逕行前往
    林武忠議員設在高雄市三民區○○○路471 號之服務處，向
    該服務處任職之游宗樺、李婌如、何佳憲請託並由其等受理
    ，或單純由當時在該服務處上班之助理人員莊惠勻受理，欲
    委請林武忠代為處理上開交通違規之陳情事項，是否得以免
    遭主管單位逕行舉發製開舉發通知單。林武忠即分別指示游
    宗樺、李婌如、何佳憲應適時接受民眾請託並妥為處理，而
    游宗樺、李婌如、何佳憲與不知情之服務處助理莊惠勻即依
    此指示，將民眾請託之上開事項暨代為請託之處理及辦畢之
    時間、方式等情形，詳加記載於林武忠議員服務卡（下稱服
    務卡）以供查考。
四、林武忠於游宗樺、李婌如、何佳憲等3 人分別任職於其所設
    之服務處擔任服務部主任、組織部主任及助理之上開期間內
    ，即依其所宣稱得代為處理請託人民之請託事項，而指示游
    宗樺、李婌如、何佳憲3 人應予受理上開人民請託處理疑似
    交通違規事項。林武忠乃與游宗樺共同基於毀棄公務員職務
    上掌管物品之概括犯意聯絡，及與李婌如、何佳憲共同基於
    上開之犯意聯絡，分別指示游宗樺於其任職期間連續及各別
    、李婌如及何佳憲均各於任職期間內，各別逐一將請託人所
    提供之疑似違規車號、時間及地點填具在該服務處早已印製
    完畢、上載有「高雄市政府警察局交通大隊，陳秘書博文台
    鑒，茲有車牌○○○於○月○日○時○分於○○○區○○○
    路與○○○街口附近，逕行舉發；委請陳秘書辦理，德便之
    處，不勝感激。」、「高雄市政府警察局交通大隊，陳秘書
    博文台鑒，茲有車牌○○○於○月○日○時○分左右於○○
    ○區○○○路與○○○路口附近，被（或留有空白以備填載
    逕行舉發方式）逕行舉發；委請陳秘書辦理，不便之處，不
    勝感激。」等字樣之傳真例稿（下稱請託傳真），並由個別
    受理民眾請託之游宗樺、李婌如、何佳憲，於受理民眾請託
    之當日，或翌日隨即在其上開服務處，將上開傳真例稿填載
    請託民眾所述疑似被測照桿所拍攝之車牌號碼、時間、地點
    及方式，傳真予交通大隊之秘書陳博文收受，並將辦理（辦
    畢結案）之時間及情形再記明於上開服務卡，以備查考。渠
    等即以此方式託請在交通大隊任職小隊長之陳博文，依上開
    傳真文件所載之車號、時間、地點，將測照桿所拍攝顯示相
    關車輛疑似交通違規情形之相片，利用其任職交通大隊小隊
    長而與逕舉中心承辦人員熟識之職務上機會予以伺機逕行銷
    毀。
五、陳博文、張智鑫、潘珍玉均為任職於交通大隊之公務員（詳
    如上述）而互為同事並彼此熟識。陳博文於上開任職期間，
    因調派支援交通大隊長室秘書，而得與議員聯繫，林武忠並
    藉此之便，示意陳博文就其指示服務處主任游宗樺、組織部
    主任李婌如及助理何佳憲所傳真前來之請託傳真內填載之疑
    似交通違規資料，於搜尋比對出相片後，抽出予以銷燬。陳
    博文應允後即與林武忠共同基於毀棄公務員職務上掌管物品
    之概括犯意聯絡及個別之犯意聯絡（刑法修法後），將游宗
    樺、李婌如、何佳憲依林武忠指示所傳真至交通大隊之請託
    傳真上填載之疑似違規車號、時間、地點等資料，再謄寫抄
    錄於紙條上，並利用至該交通大隊9 樓逕舉中心之機會，將
    該紙條送往負責主管高雄市路口微電腦測照桿逕行舉發交通
    違規相關業務之逕舉中心，並交由該中心之前後時期負責該
    項業務之承辦人張智鑫或潘珍玉收執（其二人任職期間分別
    如上犯罪事實二所述），並示意張智鑫、潘珍玉依其於該紙
    條上所載之車號、時間、地點等疑似交通違規資料，比對測
    照桿所拍攝之照片，若有符合者即予銷燬，而與潘珍玉、張
    智鑫共同基於毀棄公務員職務上掌管物品之概括犯意聯絡及
    個別之犯意聯絡（刑法修法後），分別推由張智鑫、潘珍玉
    於其任職逕舉中心期間承辦該業務之職務上機會，連續及各
    別逐一依陳博文所交付之上開紙條記載之疑似交通違規資料
    ，予以比對承攬交通大隊逕行舉發中心沖洗相片業務之廠商
    陸續將各測照桿每一時段所測得之疑似違規底片沖洗後之相
    片，依此方式搜尋出相關之疑似違規相片，而張智鑫、潘珍
    玉即將其等職務上所掌管之該相關疑似違規相片抽出不送予
    逕行舉發中心作業員製開逕行舉發通知單，並將上開抽出照
    片以碎紙機絞碎毀棄（該疑似違規事實另有交通大隊逕行舉
    發中心之違規光碟儲存相片檔案卷附）。嗣於96年9 月27日
    ，前因臺灣高雄地方法院檢察署檢察官另案依職權核發通訊
    監察書，經監聽結果察覺有異，乃再予接續監聽，並由該署
    檢察官率同檢察事務官持臺灣高雄地方法院法官所核發之搜
    索票，在交通大隊大隊長室及逕行舉發中心、林武忠議員服
    務處等處執行搜索，而依此循線查獲上情。
六、案經臺灣高雄地方法院檢察署檢察官自動檢舉偵辦。
    理  由
壹、證據能力部分：
一、按被告以外之人於偵查中向檢察官所為陳述，除顯有不可信
    之情況者外，得為證據，同法第159 條之1 第2 項定有明文
    。偵查中對被告以外之人（包括證人、鑑定人、告訴人、被
    害人及共同被告等）所為之偵查筆錄，或被告以外之人向檢
    察官所提之書面陳述，性質上均屬傳聞證據。惟現階段刑事
    訴訟法規定檢察官代表國家偵查犯罪、實施公訴，依法其有
    訊問被告、證人及鑑定人之權，證人、鑑定人且須具結，而
    實務運作時，檢察官偵查中向被告以外之人所取得之陳述，
    原則上均能遵守法律規定，不致違法取供，其可信度極高。
    職是，被告以外之人前於偵查中已具結而為證述，除反對該
    項供述得具有證據能力之一方，已釋明「顯有不可信之情況
    」之理由外，不宜以該證人未能於審判中接受他造之反對詰
    問為由，即遽指該證人於偵查中之陳述不具證據能力。本件
    證人即互為共同被告之林武忠、張智鑫、陳博文、潘珍玉、
    李婌如、游宗樺及何佳憲，均係以被告之身分於偵查中向檢
    察官而為陳述，固未經具結及由其他被告互為詰問，然詰問
    權係指訴訟上當事人有在審判庭輪流盤問證人，以求發現真
    實，辨明供述證據真偽之權利，現行刑事訴訟法對於詰問制
    度之設計，以同法第166 條以下規定之交互詰問為實踐，屬
    於人證調查證據程序之一環；與證據能力係指符合法律所規
    定之證據適格，而得成為證明犯罪事實存在與否之證據資格
    ，性質上並非相同。偵查中檢察官為蒐集被告犯罪證據，訊
    問證人旨在確認被告嫌疑之有無及內容，與審判期日透過當
    事人之攻防，調查人證以認定事實之性質及目的，尚屬有別
    。偵查中訊問證人，法無明文必須傳喚被告使之得以在場，
    刑事訴訟法第248 條第1 項前段雖規定：「如被告在場者，
    被告得親自詰問」，事實上亦難期被告必有於偵查中行使詰
    問權。此項未經被告詰問之被告以外之人於偵查中向檢察官
    所為之陳述，依刑事訴訟法第159 條之1 第2 項規定，原則
    上屬於法律規定為有證據能力之傳聞證據，於例外顯有不可
    信之情況，始否定其得為證據。是得為證據之被告以外之人
    於偵查中向檢察官所為之陳述，因其陳述未經被告詰問，應
    認屬於未經合法調查之證據，並非無證據能力而禁止證據之
    使用。此項詰問權之欠缺，非不得於審判中由被告行使詰問
    權而補正為經合法調查之證據（最高法院97年度台上字第21
    35號、97年度台上字第1859號參照）。況以上互為共同被告
    之證人其中證人即共同被告林武忠、張智鑫、陳博文、潘珍
    玉、李婌如、游宗樺尚且均業經原審轉換為證人，於原審審
    理中經辯護人、其他被告聲請交互詰問調查證據以資補正，
    自可完足為合法調查之證據（證人即共同被告林武忠部分見
    原審二卷第195-200 頁、張智鑫部分見原審二卷第 289-293
    頁、陳博文部分見原審二卷第154-160 頁、潘珍玉部分見原
    審二卷第143-147 頁、李婌如部分見原審二卷第236-239 頁
    、游宗樺部分見原審二卷第149-152 頁），自不得以其等均
    係以被告之身分於偵查中向檢察官為陳述為由，即遽指該證
    人於偵查中之陳述不具證據能力。且亦查無檢察官在上開偵
    查中之訊問有何不法取供之情形，而被告、辯護人固反對該
    項供述得具有證據能力，惟亦未釋明上開供述有顯不可信之
    情況。至證人即交通助理員林慧美部分，雖經檢察官以證人
    身分傳喚訊問並命具結在案（見偵三卷第99-100頁及第 101
    頁之結文），惟其於96年12月12日應訊時，承辦檢察官係指
    派檢察事務官製作訊問筆錄，同日檢察官乃接續訊問證人林
    慧美，命其具結後，提示檢察事務官所製妥之筆錄，經林慧
    美確認筆錄內容係實在後，命其簽名。然製作該訊問筆錄之
    檢察官並未在訊問筆錄上簽名（見96年度偵字第27197 號卷
    三第100 頁），此按諸刑事訴訟法第39條、第42條第1 項、
    第43條所規定，實施刑事訴訟程序之公務員，依刑事訴訟法
    制作之文書，應記載製作之年、月、日及其所屬機關，由制
    作人簽名。故訊問證人如已依法制作筆錄，應記載實施之年
    、月、日及時間、處所，並其他必要之事項，復經制作筆錄
    之書記官與行訊問之公務員在筆錄內簽名，始符合法定程式
    而具證據能力（最高法院78年度台上字第81號判決、93年度
    台上字第6171號判決參照）。是檢察官於上開訊問林慧美之
    偵訊筆錄，因未符合法定程式，自難認其有證據能力。
二、本件被告林武忠等人之通訊監察譯文（見偵三卷第 218-232
    頁），係原審依據檢察官聲請核發之通訊監察書所進行之通
    訊監察而得之通訊監察內容，本即經正當法律程序所取得之
    證據，有該96年雄檢惟珍監（續）字第2696號通訊監察書可
    參（見本院卷一第227 頁），且與本案之相關待證事實具有
    關連性，自應有證據能力。
三、被告以外之人於審判外之陳述，雖不符刑事訴訟法第159 條
    之1 至第159 條之4 之規定，而經當事人於審判程序同意作
    為證據，法院審酌該言詞陳述或書面陳述作成時之情況，認
    為適當者，亦得為證據，同法第159 條之5 第1 項有明文規
    定。茲查本判決所引用關於陳述之卷證資料，除原已符同法
    第159 條之1 至第159 條之4 規定及法律另有規定等傳聞法
    則例外規定，而得作為證據外，其餘關於陳述之卷證資料，
    業經當事人於本院準備程序時，表示對本判決所引本屬傳聞
    證據部分，均同意作為證據。本院斟酌上開證據並無違法取
    得之情事，亦無證明力明顯過低之情形，認為作為認定本件
    被告有無犯罪之證據亦屬適當，是均得採為本件論斷之證據
    。
貳、實體部分：
甲、有罪部分：
一、訊據被告林武忠、游宗樺、李婌如及何佳憲分別供承有於前
    開時地，將服務處準備好的傳真例稿填載民眾交通違規事項
    後傳真給交通大隊等事實不諱，惟均矢口否認有何與交通大
    隊逕舉中心員警共同毀棄該交通違規相片之犯行，並一致辯
    稱：伊等只有傳真過去，其他的部分都沒有介入，也沒有對
    該陳情事項轉達任何的期待，交通大隊要怎麼做，也都不干
    涉，僅是負責將民眾的陳情資料代轉傳真給交通大隊，絕對
    沒有做違法的事情，只是單純做服務的工作，也都是循以前
    議員服務的作法而已云云。訊據被告陳博文、潘珍玉及張智
    鑫亦分別否認有何與被告林武忠、游宗樺、李婌如及何佳憲
    間有何共同毀棄民眾交通違規沖洗相片之犯行，被告陳博文
    辯稱：伊係議會的聯絡窗口，將服務處傳真過來的民眾交通
    違規陳情資料，另以便條紙記載下來，轉交給逕舉中心，只
    是照例轉陳而已，並不知道議員服務處傳真陳情的目的是做
    什麼云云；被告張智鑫辯稱：伊前後在擔任逕舉中心承辦人
    員時，並沒有隱匿廠商沖印回來的相片，是在接獲到有問題
    的相片時，其中包括陳博文轉過來紙條上所記載違規的車輛
    、時間、地點的資料，都會檢視該相片是否有問題而予以剔
    除，即伊會待廠商將相片沖洗出來後，特別把該紙條所記載
    的違規照片抽出來看，如發現有特別瑕疵的地方，就不予舉
    發，其間差別之處，是一般的案件都是交由助理員去篩選，
    而陳博文有特別交代的紙條部分，就由伊個人親自抽出來看
    有無特別瑕疵之處來處理。對此據其自己的理解，陳博文送
    紙條過來應只是要求伊對於這個案子要更慎重處理而已云云
    ；被告潘珍玉辯稱：伊作法與張智鑫一樣，由陳博文交代的
    紙條都會親自審視，伊當時的認知是要親自審視篩選相片，
    至於陳博文的目的並不清楚云云。經查：
  (一)被告林武忠於93年7 月26日起至95年12月24日止，擔任改制
    前之高雄市議會第6 屆議員（後補），而自95年12月25日起
    至99年12月24日止，因當選連任擔任改制前之高雄市議會第
    7 屆議員，而其於上開擔任高雄市議員之本案期間，曾以宣
    傳車對外宣傳並藉參加尾牙餐會之機會，向民眾宣稱可以代
    為處理交通違規事項，而接受疑有交通違規民眾之陳情，並
    分別指示其服務處主任、助理游宗樺、李婌如及何佳憲，在
    其服務處將印妥之請託傳真例稿，依陳情民眾所提供之疑似
    交通違規車號、時間、地點等資料填載其內後，即傳真予任
    職交通大隊小隊長調派擔任議會聯絡人之陳博文收受，嗣陳
    博文收受該議員服務處所傳真之傳真請託資料後，即自行將
    其內所填載之疑似交通違規車號、時間、地點等相關資料，
    再謄寫於紙條而轉交與前後擔任逕舉中心員警承辦採證、沖
    印、資材管理、作業系統控管等業務，並負有對逕舉中心測
    照桿所拍攝疑似交通違規而予以製單舉發權責之潘珍玉及張
    智鑫等事實，業經被告林武忠、游宗樺、李婌如、何佳憲，
    及陳博文、潘珍玉與張智鑫坦認如上，核與證人即參與尾牙
    餐會之計程車司機廖椿永於檢察事務官詢問時所證述：伊現
    職為計程車司機，曾經去過林武忠議員服務處一次，去請他
    幫忙查測速照相的問題，是由服務處的人幫忙查看有沒有被
    拍到。假如有，拍到就拍到。因為處理完並沒有向伊回報，
    後來還是有收到罰單。伊知道林武忠可以處理交通違規之事
    ，是因為在高醫排班時，林武忠曾經趁司機們在鼎山街辦尾
    牙聚餐時過來，他當場有遞名片給每一桌的人，然後說「有
    需要我服務的地方，就來找我」。當場有人問他「罰單可以
    辦嘛？」，可不可以處理交通違規之事。林武忠就說「假如
    有就拿來看看」等語（見偵二卷第293-295 頁），及證人即
    另一位計程車司機曾鄉武亦於檢察事務官詢問時證述：伊係
    現職計程車司機，車號為Z7-438號，伊會去林武忠服務處問
    助理幫忙查有無被照相之疑似違規事項，是因為林武忠經常
    有宣傳車出來宣傳，表示若是需要服務就可以去找他等語相
    符（見偵二卷第261 頁），且有證人即如附表一所示之駕駛
    人或請託者簡百妙、張復興、黃英豪、李彥良、施公普、蔡
    幸娥、許元成、陳俔、許清洲、江阿屘、林一相、洪明章
    、楊世豪、陳啟宗、黃進在、陳基和、劉雲昭、王振華、葉
    惠瑛等人分別於檢察事務官及檢察官偵訊時均證述確有因察
    覺似乎有被測照桿拍到疑似交通違規情形，而前往被告林武
    忠所設議員服務處，向其服務人員請託處理該疑似交通違規
    事項等語在案，有其等之詢問、具結之訊問筆錄在卷可佐（
    見偵二卷第96-97 頁、第99-100頁；第103-106 頁；第 168
    頁-169頁；第177-178 頁、第225-226 頁；第181-183 頁；
    第185-187 頁、第230-231 頁；第192-193 頁；第 203-205
    頁；第242-243 頁；第251-252 頁；第263-267 頁；第277-
    280 頁；第297-298 頁；第300-301 頁、第309-310 頁、偵
    三卷第15頁；偵三卷第55-56 頁；第59-60 頁；第 154-155
    頁；第158-159 頁），並有高雄市議會99年12月23日高市會
    法字第0990004689號函所述可資查參（見本院卷一第128 頁
    ），及如附表二所示已填載各該疑似交通違規車輛車號、時
    間、地點，並蓋有市議員林武忠服務處之地址、電話及「高
    雄市議員林武忠」而印製有「高雄市政府警察局交通大隊，
    陳秘書博文台鑒，茲有車牌○○○於○月○日○時○分於○
    ○○區○○○路與○○○街口附近，逕行舉發；委請陳秘書
    辦理，德便之處，不勝感激。」、「高雄市政府警察局交通
    大隊，陳秘書博文台鑒，茲有車牌○○○於○月○日○時○
    分左右於○○○區○○○路與○○○路口附近，被（或留有
    空白以備填載逕行舉發方式）逕行舉發；委請陳秘書辦理，
    不便之處，不勝感激。」等字樣之請託傳真、林武忠議員服
    務卡及依測照桿所錄存光碟再予列印之疑似違規照片扣案在
    卷可稽（見外放之96偵字第27197 號影卷：起訴請託事實之
    相關書證），是被告林武忠曾以宣傳車對外宣傳並藉參加餐
    會之時機，向民眾宣稱可以代為處理疑似交通違規事件，並
    指示其服務處人員受理民眾就該等事件之陳情乙節，洵堪認
    定。又被告陳博文係擔任高雄市政府警察局交通警察大隊第
    一組小隊長，於上開期間調派支援大隊長室秘書，接聽公務
    電話及處理媒體、民意等服務、協調、溝通等工作，並負責
    綜理交通大隊大隊長室行政事務安排及議員聯繫等業務；被
    告張智鑫、潘珍玉則分別於交通大隊擔任第三組小隊長、第
    三組警員時，皆派在該交通大隊設於上址9 樓之逕舉中心承
    辦逕舉小組採證、沖印、舉發調卷、人力調配、資材管理、
    作業系統控管等業務，其中張智鑫就關於本件而言，其任職
    期間為自90年1 月1 日起至95年2 月27日止，另再自96年 8
    月31日起至98年6 月6 日止；潘珍玉之任職期間則自95年 2
    月27日間至96年9 月3 日止，2 人於上開任職期間均負責逕
    行舉發中心所轄高雄市路口微電腦測照固定桿逕行舉發交通
    違規相關業務，渠等三人均為依據法令服務於地方自治團體
    所屬機關而具有法定職務權限之公務員乙節，除據其3 人自
    承在卷外，亦有高雄市政府警察局100 年1 月5 日高市警交
    行第1000000413號函附卷足參（見本院卷一第143-144 頁）
    ，是被告陳博文、潘珍玉及張智鑫均任職交通大隊負責前揭
    業務而為依據法令服務於地方自治團體所屬機關而具有法定
    職務權限之公務員之事實，亦已足堪認定。
  (二)被告等人雖分別以前詞辯稱並未要求一定要將疑似交通違規
    所沖洗之相片抽出銷燬；陳博文雖轉交紙條但並未示意是要
    將照片抽掉云云。惟查，依上開所查扣之林武忠議員服務卡
    所載，均有已將民眾因疑似交通違規而遭測照桿拍攝後前來
    陳情而傳真至交通大隊之記載（見上開外放之96偵字第2719
    7 號影卷相關書證），且其中並尚有「OK、成功」、「茲請
    託塗銷」、「違規（超速），請塗銷」等文字意旨之記載（
    見上開外放相關書證影卷第45頁、第46頁背面、第50頁背面
    ）。再參以上開證人簡百妙於偵查中證稱：我有看到閃光，
    我去服務處說懷疑被拍到，她說我幫你查，但不保證不會寄
    紅單。他們說如果有會盡量處理，但紅單來了，我還是要繳
    。這兩次被拍，他們有回報說有幫我處理了，這兩次都無收
    到紅單等語；證人張復興於偵查中證稱：我去找林武忠服務
    處看能不能幫我取消違規照相，助理說不一定可以，我沒收
    到罰單等語；證人李彥良於偵查中證稱：車被拍照有閃光。
    我跟服務處人員說我在左楠路附近有被拍照可否請議員幫我
    處理掉。處理掉是指抽掉罰單不用繳罰款，我希望是這樣。
    當時和我接洽的人是否知道我意思這我不瞭解，但他有說要
    幫我的忙，我沒有收到紅單等語；證人蔡幸娥於偵查中證稱
    ：我在檢察事務官詢問時所述屬實，我車子借我嫂嫂開，她
    說有被照到闖紅燈，因為我聽說林武忠服務很好，所以就去
    請他幫忙，看能不能把紅單銷掉，我的銷掉是指違規後不繳
    罰款，就是看他能不能把照片拿掉。我去服務處時，該助理
    說會幫我處理，然後當場打電話，打完後他就跟我說應該沒
    問題。處理後對方沒有回報，我沒有收到紅單等語；證人黃
    進在於偵訊中證稱：被拍後跟服務處接洽請他幫忙看能否抽
    起來，因為我表示是跑計程車討生活，收入不多，是辛苦人
    ，所以才向議員拜託，看能不能幫忙抽單，他說抽不起來還
    是要繳，我說盡量拜託，但後來我沒有收到紅單等語（分別
    見偵二卷第99-100頁；第105-106 頁；第225-227 頁；第23
    0-231 頁；偵三卷第15頁）。且依被告林武忠議員服務處人
    員即被告李婌如於偵查中亦以證人身分證稱：擔任林武忠之
    助理，助理工作包含幫忙民眾處理交通違規罰單事宜，選民
    服務包括抽單這項業務，民眾違規拍照後尚未收到紅單前，
    會打電話或親自來服務處，我們就直接把時間、地點、車牌
    號碼等資料傳真給交通大隊，希望民眾不要收到紅單。傳真
    後我會打電話去交通大隊，對方確認有收到後，我會跟交通
    大隊說「那麻煩一下」，我的意思是要交通大隊能不能把照
    片抽掉，該開紅單卻把照片抽掉應該是不合法，但從以前就
    這樣處理，而且民眾說大家都這樣處理等語至為詳盡（見偵
    一卷第113-118 頁）。而簡百妙、張復興、李彥良、蔡幸娥
    、黃進在等5 人確有疑似交通違規情事向被告林武忠議員服
    務處陳情，並經服務處人員將之傳真予交通大隊被告陳博文
    乙節，亦有前述之議員服務卡所載情形及請託傳真在卷可稽
    ，足見其等上開所述均屬實情。是被告林武忠服務處既有為
    民眾服務向交通大隊請託抽取疑似交通違規車輛照片，且參
    諸簡百妙等5 人於疑似行車違規遭拍照後，即前往林武忠服
    務處請求幫忙抽取該照片，迨經該處人員李婌如等人傳真至
    交通大隊請託陳博文處理後，簡百妙等5 人即未遭開單舉發
    之事實。顯見簡百妙等5 人向林武忠服務處請託，確係有意
    請被告林武忠等人將其疑似交通違規之測照桿所拍攝之照片
    ，於正式製開舉發單前予以抽掉毀棄，而非僅止於所謂民眾
    對於議員功能之單純期待。足認被告林武忠、游宗樺、李婌
    如及何佳憲將請託傳真傳真至交通大隊予被告陳博文，即有
    請其代為將該所記載之疑似交通違規車輛之相片予以抽出銷
    燬之意甚明，且被告陳博文就此亦當知之甚明。此從被告陳
    博文於96年9 月28日偵查中所證稱：林武忠議員服務處傳真
    的目的希望我們幫他塗銷照相，也就是抽照片。抽照片就是
    在底片收集到交通大隊逕行舉發中心後，尚未開立紅單前將
    相片抽掉而不用開罰單等語，益見明瞭（見偵一卷第 50-51
    頁）。從而，被告林武忠、游宗樺、李婌如及何佳憲將請託
    傳真傳真至交通大隊予被告陳博文，其意即係請被告陳博文
    將該傳真所記載之疑似交通違規車輛之相片予以抽出銷燬，
    且被告陳博文與其等之請託傳真其意係在要求其將民眾疑似
    交通違規之相片事先抽出銷燬乙節，彼此亦均互為知悉之事
    實，自已洵堪認定。
  (三)依被告張智鑫於96年9 月28日原審聲羈庭訊問中所供稱：「
    陳博文會將寫有違規地點、車號、時間的紙條給我，不知道
    是否是林武忠的。陳博文要我特別注意，就是指篩選相片時
    要特別小心，我依照陳博文給我的紙條上的資料去抽相片，
    大多數都是依陳博文給我的紙條上的資料為抽取，少部分如
    該車有特別處，才會檢視違規情況。我主要依陳博文給我的
    紙條行事，他口頭上告訴我這件要處理，就是要我抽照片」
    等語詳確（見原審聲羈卷第16-18 頁）；及至同年10月5 日
    偵查中又供稱：「陳博文給我資料時，我拿到後就特別注意
    ，相片有看到的話，就把它剔除掉，不問任何理由就將照片
    剔除，在第一審聲押庭所述實在」等語明確云云（見偵二卷
    第18-19 頁）；迨於同年月9 日偵查中仍供稱：「陳博文擔
    任大隊長秘書很久了，他交給我紙條時，有時會告訴我要注
    意一下，最好不要開，他在我到任後跟我講過一次，我就開
    始知道收到紙條怎麼處理，這是我跟他之間的默契」等語（
    見同上偵查卷二第23-25 頁）。而被告陳博文於偵查中已如
    上所述，明確證稱被告林武忠服務處傳真民眾違規車輛資料
    至交通大隊係意在抽取違規照片，則被告陳博文於接獲林武
    忠服務處傳真後，再將該等違規車輛資料抄寫於紙條上送交
    逕舉中心承辦人被告張智鑫、潘珍玉時，自係會將此目的予
    以告知而示意被告張智鑫、潘珍玉依上開方式處理。且再參
    以被告潘珍玉於偵查中經檢察事務官詢問時所供稱：「我任
    職承辦人時，陳博文是大隊長秘書，他會上來逕舉中心，不
    是很常。我與陳博文是同事關係，他是交大的小隊長，警階
    是小隊長。陳博文上來逕舉中心，親手將寫有車號、時間、
    地點之便條紙拿給我，他是要我們注意看看有沒有違規。..
    ..照片沖洗回來之後，我是先翻看有無大隊長室交代的車子
    ，看有沒有問題，若沒有問題就交給小姐看。若違規要件有
    問題就不開，不開的話，照片就送碎紙機絞掉」等語（見偵
    三卷第88-90 頁），亦可知被告陳博文確有將寫有民眾疑似
    交通違規資料之紙條親送至逕舉中心交與被告潘珍玉，並要
    求其等要特別注意，如有該紙條上所載相符資料時即予絞碎
    乙節，亦堪認定。足見，被告潘珍玉收受被告陳博文所送交
    之紙條時，亦明知被告陳博文係要求其將該紙條上所載疑似
    交通違規車輛之相片予以抽出銷燬之意，是其與被告陳博文
    間，就上開事實自亦互有認識之事實，當可認定。
  (四)再參以依林武忠服務處傳真交通大隊之請託傳真例稿內係印
    製：「高雄市政府警察局交通大隊，陳秘書博文台鑒，茲有
    車牌○○○於○月○日○時○分於○○○區○○○路與○○
    ○街口附近，逕行舉發；委請陳秘書辦理，德便之處，不勝
    感激。」、「高雄市政府警察局交通大隊，陳秘書博文台鑒
    ，茲有車牌○○○於○月○日○時○分左右於○○○區○○
    ○路與○○○路口附近，被（或留有空白以備填載逕行舉發
    方式）逕行舉發；委請陳秘書辦理，不便之處，不勝感激。
    」等字樣，有該請託傳真在卷可稽（見外放之96偵字第2719
    7 號影卷：起訴請託事實之相關書證），並再加以填載民眾
    所陳述之車號、時間、地點等後，即傳真予交通大隊陳博文
    收受。而觀之其所載內容均僅針對因民眾疑似交通違規之情
    事所為，並未載明民眾其他具體陳情或爭執違規之事由，客
    觀上顯非單純之陳情申訴，且參以本件附表四所示38件個案
    疑似違規之採證相片，於檢察官自動簽分本案查證時，均僅
    留存有相片光碟而無相片成品之事實，亦為被告所不否認，
    顯見上開車輛之疑似違規採證相片，確有滅失之情形，應可
    認定。是足認被告林武忠、游宗樺、李婌如及何佳憲所辯稱
    係單純為民眾代為陳情云云，及被告陳博文、潘珍玉及張智
    鑫辯稱並未交代或受要求將疑似交通違規之相片事先抽出絞
    碎云云，均不足採信。
  (五)綜上所述，被告7 人前開所辯，均係屬卸責之詞，要不足採
    。被告林武忠、游宗樺、李婌如與何佳憲4 人前開所為毀棄
    公務員職務上掌管之物品罪，及被告陳博文、潘珍玉、張智
    鑫等3 位公務員所為之公務員假借職務上之機會，故意犯毀
    棄公務員職務上掌管之物品罪等犯行，均已堪認定。
二、新舊法之比較：
  (一)刑法上所稱之公務員，95年7 月1 日修正前刑法第10條第 2
    項係規定：「稱公務員者，謂依法令從事於公務之人員」，
    而95年7 月1 日修正施行後之刑法第10條第2 項則修正為：
    「稱公務員者，謂下列人員：依法令服務於國家、地方自
    治團體所屬機關而具有法定職務權限，以及其他依法令從事
    於公共事務，而具有法定職務權限者。受國家、地方自治
    團體所屬機關依法委託，從事與委託機關權限有關之公共事
    務者」，即將公務員定義區分為身分公務員（第1 款前段）
    、授權公務員（第1 款後段）、受託公務員（第2 款）等類
    別；是修正後之公務員概念及其定義，較之修正前，既有擴
    張，亦有限縮，與修正前未盡相同，自屬法律之變更。本件
    被告陳博文、潘珍玉及張智鑫於上開附表四編號9 以前所為
    之行為後，公務員之定義已有變更而限縮，雖其等之身分前
    後均係高雄市政府警察局交通大隊之員警，經新舊法比較之
    結果，均屬依法令從事於公務之人員，亦係依法令服務於地
    方自治團體所屬機關而具有法定職務權限之人員，其等無論
    依新舊法均符合刑法第10條第2 項定義之公務員，然依新法
    並無有利於被告之情形，故仍應依同法第2 條第1 項之規定
    ，適用行為時之法律。
  (二)刑法第28條原規定：「二人以上共同『實施』犯罪之行為者
    ，皆為共同正犯。」新法修正為：「二人以上共同『實行』
    犯罪之行為者，皆為共同正犯。」將舊法之「實施」修正為
    「實行」。原「實施」之概念，包含陰謀、預備、著手及實
    行等階段之行為，修正後僅共同實行犯罪行為始成立共同正
    犯。是新法共同正犯之範圍已有限縮，排除陰謀犯、預備犯
    之共同正犯。新舊法就共同正犯之範圍既因此而有變動，自
    屬犯罪後法律有變更，而非僅屬純文字修正，應有新舊法比
    較適用之問題，並以新法對被告較有利（最高法院96年台上
    字第934 號、第395 號判決參照）。
  (三)被告行為後，刑法第56條連續犯規定業已刪除，依刪除後之
    規定，被告林武忠、陳博文、潘珍玉及游宗樺所犯多次毀棄
    公務員職務上掌管之物品罪，因其犯行各均獨立，如論以多
    罪後本應予以併合處罰，則自較以連續犯論斷為重，是應以
    修正前刑法第56條之規定論以連續犯一罪較有利於上開被告
    等人。
  (四)刑法第51條業於94年1 月7 日修正公布，並於95年7 月1 日
    施行，修正前刑法第51條規定：數罪併罰，分別宣告其罪之
    刑，依下列各款定其應執行刑，其中第5 款規定：「宣告多
    數有期徒刑者，於各刑中之最長期以上，各刑合併之刑期以
    下，定其刑期。但不得逾20年。」；修正後刑法第51條第 5
    款則規定：「宣告多數有期徒刑者，於各刑中之最長期以上
    ，各刑合併之刑期以下，定其刑期。但不得逾30年。」。是
    關於本件被告林武忠、陳博文、潘珍玉、張智鑫、游宗樺定
    應執行刑部分，既有分別於上開刑法修正之前後，自仍應予
    以比較。是經比較新舊法結果，以舊法對受刑人較為有利，
    自應依修正前刑法第53條、第51條第5 款定其應執行之刑。
  (五)本件被告林武忠、游宗樺行為時之刑法第41條第1 項前段規
    定：「犯最重本刑為5 年以下有期徒刑以下之刑之罪，而受
    6 個月以下有期徒刑或拘役之宣告，因身體、教育、職業、
    家庭之關係或其他正當事由，執行顯有困難者，得以1 元以
    上3 元以下折算1 日，易科罰金。」又行為人行為時之易科
    罰金折算標準，修正前罰金罰鍰提高標準條例第2 條前段（
    現已刪除）規定，就其原定數額提高為100 倍折算1 日，則
    本件行為人行為時之易科罰金折算標準，如以最高之銀元30
    0 元折算1 日，經折算為新臺幣後，應以新臺幣（下同）90
    0 元折算為1 日。至於94年1 月7 日修正、95年7 月1 日公
    布施行之現行刑法第41條第1 項前段則規定：「犯最重本刑
    為5 年以下有期徒刑以下之刑之罪，而受6 個月以下有期徒
    刑或拘役之宣告者，得以新臺幣1000元、2000元或3000元折
    算1 日，易科罰金」。比較修正施行前後之易科罰金折算標
    準，以上開被告行為時之規定，較有利於行為人，則應依刑
    法第2 條第1 項前段，適用修正前刑法第41條第1 前段規定
    ，定其折算標準。
  (六)綜上整體全部之比較結果，就本件相關被告之犯行而言，修
    正後之刑法並無較為有利於被告之處。自應依刑法第2 條第
    1 項前段規定，以其等行為時法即修正前之舊刑法規定對上
    開被告較為有利，而予適用之。
三、核被告林武忠、游宗樺、李婌如及何佳憲所為，均係犯刑法
    第138 條之毀棄公務員職務上掌管之物品罪。被告陳博文、
    潘珍玉及張智鑫所為，均係犯刑法第134 條、第138 條之公
    務員假借職務上之機會，故意犯毀棄公務員職務上掌管之物
    品罪，而均應依刑法第134 條規定各予加重其刑。被告林武
    忠、游宗樺、陳博文分別就附表四編號1-9 及潘珍玉就編號
    2-9 部分，其等先後多次犯行，時間緊接，犯罪構成要件均
    屬相同，顯係基於概括之犯意反覆為之，各應依連續犯之規
    定論以一罪並均加重其刑，其中被告陳博文、潘珍玉部分有
    2 種加重事由，應再遞予加重之。又按共同正犯，係共同實
    施犯罪行為之人，在共同意思範圍內，各自分擔犯罪行為之
    一部，相互利用他人之行為，以達其犯罪之目的，其成立不
    以全體均參與實施犯罪構成要件之行為為要件；參與犯罪構
    成要件之行為者，固為共同正犯；以自己共同犯罪之意思，
    參與犯罪構成要件以外之行為，或以自己共同犯罪之意思，
    事前同謀，而由其中一部分人實行犯罪之行為者，亦均應認
    為共同正犯，使之對於全部行為所發生之結果，負其責任（
    最高法院92年度臺上字第2824號判決意旨參照）。且共同正
    犯之成立，祇須具有犯意之聯絡，行為之分擔，既不問犯罪
    動機起於何人，亦不必每一階段犯行，均經參與。而共同正
    犯之意思聯絡，原不以數人間直接發生者為限，即有間接之
    聯絡者，亦包括在內。如甲分別邀約乙、丙犯罪，雖乙、丙
    間彼此並無直接之聯絡，亦無礙於其為共同正犯之成立，分
    別有最高法院18年上字第1184號、34年上字第862 號、77年
    台上字第2135號判例意旨可資參照。茲查，本件之事實既係
    被告林武忠指示其服務處人員游宗樺、李婌如及何佳憲傳真
    請託傳真至交通大隊予被告陳博文，而再由被告陳博文自行
    書寫紙條親自交與被告潘珍玉及張智鑫，已認定如前。是揆
    諸上開判例意旨及說明，本件各被告間，就上開犯行均有直
    接、間接之犯意聯絡，自均得成立共同正犯。至被告林武忠
    、游宗樺、李婌如及何佳憲，就測照桿所拍攝而沖洗送回之
    照片，尚非屬其職務上掌管之物品，自無另論以刑法第 134
    條之假借其職務上機會故意犯上開罪刑之必要，附此敘明。
    而上開被告所犯各罪間（連續犯與修正後之一罪一罰部分）
    ，犯意各別，行為之時、地互異，均應分別論以數罪而分論
    併罰之。
四、原審未詳為推求，遽就被告7 人均為無罪之判決，即有未恰
    ，檢察官執此上訴意旨，指摘原判決不當，為有理由，應由
    本院將原判決撤銷改判。爰審酌被告林武忠身經多屆議員，
    應深知民眾陳情受託處理之合法界限，竟指使其服務處人員
    游宗樺、李婌如及何佳憲，而與其等不思依循合法正常管道
    處理民眾陳情，竟共同以此脫法行為假藉服務民眾，轉請交
    通大隊員警逕行予以抽取疑似交通違規照片，使違規民眾得
    以僥倖逃避處罰，自屬不當；而被告陳博文、潘珍玉及張智
    鑫均屬高雄市政府警察局交通大隊員警，竟屈從於民意代表
    不當之請託關說，接連為本件毀棄公務員職務上掌管之交通
    違規測拍相片，使交通違規民眾得以僥倖逃避受罰，亦有使
    整體交通違規取締作業之公平性陷於遭受特權介入、不公之
    質疑。惟念被告7 人均囿於民意代表以特權關說為民眾服務
    之舊時代思維與錯誤觀念而為本件犯行，惡性尚非重大，及
    其等之犯罪之動機、目的、手段，並其品行智識程度、犯罪
    情節、手段，犯罪後仍未坦認犯行之態度等一切情狀，茲分
    別量處如主文第2 項以下所示之刑（按即如附表四所示），
    並就關於被告林武忠、游宗樺、李婌如及何佳憲部分，各依
    修正前、後之刑法第41條第1 項前段規定，均分別諭知易科
    罰金之折算標準，及定其應執行之刑暨依刑法修正前、後之
    第41條第1 項前段、現行刑法第41條第8 項規定，分別諭知
    易科罰金之折算標準。至被告陳博文、潘珍玉及張智鑫部分
    ，所犯之罪因已依刑法第134 條加重其刑結果，其法定最重
    本刑已逾5 年，自不得再予諭知易科罰金，僅逕予定其應執
    行之刑，以資懲儆。又各被告關於分別所犯如附表四編號 1
    至23號部分，其犯罪時間均在96年4 月24日以前，依中華民
    國96年罪犯減刑條例第2 條第1 項第3 款、第7 條之規定，
    均應減其宣告刑2 分之1 ，並分別就減得之刑均定其應執行
    之刑，及就被告林武忠、游宗樺、李婌如與何佳憲部分，諭
    知易科罰金標準如上所述。
五、本院查被告林武忠等7 人，均未曾因故意犯罪受有期徒刑以
    上刑之宣告，有其臺灣高等法院被告前案紀錄表在卷可參（
    見本院卷第98-106頁），固共同犯有本件毀棄疑似交通違規
    之相片，惟衡情均係囿於錯誤不當之觀念而誤罹刑章，且被
    告潘珍玉及張智鑫現均仍在交通大隊服務任職，有其等2 人
    之人事資料在卷可參（見本院卷一第143-144 頁所附高雄市
    政府警察局100 年1 月5 日高市警交行第1000000413號函）
    ，當可認各被告經此偵審程序及論罪科刑之教訓，已知警惕
    ，諒無再犯之虞，本院認其等所宣告之刑（按即應執行之刑
    ），以暫不執行為適當，爰併分別予宣告緩刑如主文第2 項
    以下所示期間。惟斟酌各被告因忽略崇法之信念，且因法治
    觀念薄弱而觸法，為促其等均能記取教訓，爾後能更加謹慎
    言行，併依刑法第74條第2 項第4 款規定，命各被告應於本
    件判決確定後一個月內，向公庫支付如主文第2 項以下所示
    之金額，俾求刑之衡平。而關於刑法緩刑之宣告，應適用新
    修正之規定，尚無涉及新舊法之比較，附此敘明。
乙、不另為無罪諭知部分：
一、公訴意旨另略以：
  (一)被告林武忠時任高雄市議會第7 屆議員，係刑法第10條第 1
    項第1 款前段所定之依法令服務於地方自治團體所屬機關而
    具有法定職務權限之公務員；被告陳博文係高雄市政府警察
    局交通警察大隊大隊長室秘書，負責綜理交通大隊大隊長室
    行政事務安排及議員聯繫等業務；被告張智鑫、潘珍玉皆係
    交通大隊逕行舉發中心承辦人，負責逕行舉發業務；被告游
    宗樺（原名為游文境）、李婌如、何佳憲係被告林武忠議員
    服務處之人員，負責接聽該服務處電話接受民眾陳情業務。
    被告林武忠明知其身為高雄市議會議員，其宣誓就職高雄市
    議會議員時，依據宣誓條例第6 條第1 款規定「代表人民依
    法行使職權，不營求私利」，係屬其行使民意代表職權所應
    恪遵之法律之一。亦明知依公職人員利益衝突迴避法第7 條
    之規定，其應代表人民依法行使職權，並不得假借職務上之
    權力、機會或方法，以圖本身或他人之利益，竟違背上開法
    令，於95年底某日（應係94年底），在高雄市○○區○○街
    上某餐廳，趁高雄醫學院該區排班計程車司機之尾牙餐會於
    上開時地舉行時，向參與餐會之計程車司機遞上名片，並稱
    ：有需要服務就來找我，俟後該餐會上某姓名年籍不詳之人
    問林武忠：罰單可以辦嗎？林武忠即稱：假如有就拿來看看
    而服務選民。民眾口耳相傳後，如附表一所示車輛之駕駛人
    遭測照桿拍照舉發後，即向服務處人員請託，請被告林武忠
    以議員之身分處理，以免遭罰。而被告游宗樺、李婌如、何
    佳憲等人於受理請託人之請託後，即與事前已知情之林武忠
    共同基於圖利之集合犯意聯絡，由被告游宗樺、李婌如、何
    佳憲依被告林武忠之指示將請託人所提供之違規車號、時間
    及地點填具在該服務處早已製作完畢、上載有高雄市政府警
    察局交通大隊，陳秘書博文台鑒及委請陳秘書辦理等字樣之
    傳真例稿，並由個別受理民眾請託之被告游宗樺、李婌如、
    何佳憲傳真予交通大隊之秘書陳博文收受，利用被告林武忠
    擔任高雄市政府市議員之身份、握有高雄市政府警察局交通
    大隊年度預算之權力，向交通大隊秘書陳博文等人關說或施
    壓，進而要求被告陳博文依上開傳真文件所載之車號、時間
    、地點，將測照桿所拍攝顯示相關車輛違規事實之相片進行
    銷毀或藏匿。
  (二)被告陳博文、潘珍玉、張智鑫明知公路主管及警察機關就其
    主管業務，查獲違反道路交通管理之行為者，應本於職權舉
    發或處理之；亦明知刑法第138 條規定：毀棄、損壞或隱匿
    公務員職務上掌管之文書、圖畫、物品或致令不堪用者，處
    5 年以下有期徒刑；復明知依道路交通管理處罰條例第40條
    規定汽車駕駛人，行車速度，超過規定之最高時速，或低於
    規定之最低時速‧‧處1,200 元以上2,400 元以下罰鍰；同
    法第53條規定汽車駕駛人，駕車行經有燈光號誌管制之交岔
    路口闖紅燈者，處1,800 元以上5,400 元以下罰鍰；前項紅
    燈右轉行為者，處600 元以上1,800 元以下罰鍰；同法第60
    條規定汽車駕駛人，駕駛汽車有不遵守道路交通標誌、標線
    、號誌之指示之情形，處900 元以上1,800 元以下罰鍰。竟
    共同基於對其主管之交通違規事件舉發之事務，違背法令以
    圖利民眾之集合犯意，由被告陳博文將傳真至交通大隊之請
    託傳真上載之車號、違規時間、地點抄錄於紙條上，並將該
    紙條送往負責主管高雄市路口微電腦測照桿逕行舉發交通違
    規相關業務之逕舉中心，並交由該中心之前後任業務承辦人
    張智鑫或潘珍玉收執，而被告張智鑫、潘珍玉於收受上開紙
    條，且承攬交通大隊逕行舉發中心沖洗相片業務之廠商陸續
    將各測照桿每一時段之違規相片送回後，旋依被告陳博文所
    親送紙條上所載之違規相片係何時及何地點遭測照桿拍照等
    資料搜尋出相關之違規相片，俟被告張智鑫、潘珍玉尋獲特
    定違規相片時，明知依該相片所示，顯有違反道路交通管理
    處罰條例如附表三相關違規之情形，竟將職務上所掌管之相
    關違規相片抽出不送予逕行舉發中心作業員開立罰單，致逕
    舉中心之交通助理員無法對交通違規民眾開立交通違規舉發
    單，並使交通違規之民眾得以免除繳納違規金額，因而圖利
    交通違規之民眾如附表三之金額等情。因認被告林武忠、游
    宗樺、李婌如、何佳憲涉有貪污治罪條例第6 條第1 項第 5
    款對於非主管或監督之事務圖利；被告陳博文、張智鑫、潘
    珍玉涉嫌貪污治罪條例第6 條第1 項第4 款對於主管或監督
    事務圖利罪嫌等語。
二、按犯罪事實應依證據認定之，無證據不得認定其犯罪事實；
    不能證明被告犯罪者，應諭知無罪之判決，刑事訴訟法第15
    4 條第2 項、第301 條第1 項分別定有明文。而刑事訴訟法
    上所謂認定犯罪事實之證據，係指足以認定被告確有犯罪行
    為之積極證據而言，如未能發現相當證據或證據不足以證明
    ，自不能以推測或擬制之方法，以為裁判基礎；又認定犯罪
    事實，所憑之證據，雖不以直接證據為限，間接證據亦包括
    在內，然無論直接或間接證據，其為訴訟上之證明，須於通
    常一般之人均不致於有所懷疑，而得確信其為真實之程度者
    ，始得據之為有罪之認定，倘其證明尚未達到此一程度，而
    有合理性懷疑之存在時，即無從為有罪之認定（最高法院29
    年上字第3105號、76年臺上字第4986號判例要旨參照）。
三、本件公訴人認被告林武忠、游宗樺、李婌如、何佳憲涉有貪
    污治罪條例第6 條第1 項第5 款對於非主管或監督之事務圖
    利，及被告陳博文、張智鑫、潘珍玉涉嫌貪污治罪條例第 6
    條第1 項第4 款對於主管或監督事務圖利罪嫌，無非係以被
    告之供述、交通違規採證相片及車籍資料、逕行舉發中心助
    理員林慧美、車主黃英豪、張復興、簡百妙等數十位車主之
    供述暨林武忠服務處請託傳真資料、林武忠行動服務車廣播
    帶光碟及錄音譯文等為論據。惟訊據被告林武忠、陳博文、
    張智鑫、潘珍玉、游宗樺、李婌如及何佳憲均堅詞否認有何
    圖利犯行，被告林武忠辯稱：伊純係為民服務，如果這樣做
    是犯罪，服務處就不會放置這麼多的陳情資料而遭搜索到。
    伊並無利用議員之身分而「假藉權力」或「利用職務上機會
    」之情形，對警局或共同被告陳博文、張智鑫、潘珍玉等人
    為施壓，關於其等於職掌之事務為如何之行政裁量，並非被
    告或服務處人員所能干預。被告游宗樺、李婌如及何佳憲均
    辯稱：從伊等到議員服務處工作以來，都是循以前議員服務
    的作法，依此與交通大隊接洽是很正常的窗口，且一般民眾
    透過議員陳情案件，本來就有一些期望或想法，何況行政機
    關本來就是以積極處置為他們職責，依照他們的判斷為儘量
    減少紛爭，就會特別就陳情案件做比較詳細的處置，這些都
    是在合法的情況下所進行，並無圖非法利益之情形。被告陳
    博文、張智鑫及潘珍玉則均辯稱：本件其中多筆疑似違規之
    請託傳真早在發交判讀前即為請託，而仍遭舉發開單，顯見
    請託關說與未舉發開單之間，難認有因果之關係。被告張智
    鑫另再辯稱：伊在擔任逕舉中心承辦人員時，為了保全底片
    的證據，還特地請廠商製作成光碟，本件遭搜索時，均被扣
    押到，如果本件有違法的話，對於這些證物就會特別處理，
    不會事後還遭檢察官搜索時扣到這麼多的證物，足見當時伊
    並沒有違法圖民眾不法利益之犯意。經查：
  (一)被告林武忠於擔任改制前之高雄市議會第6 屆議員（後補）
    期間，指示其服務處主任游宗樺、李婌如及助理何佳憲，依
    陳情民眾所提供之疑似交通違規車號、時間、地點等資料填
    載在所印製之請妥傳真後，即傳真予任職交通大隊小隊長調
    派擔任議會聯絡人之陳博文收受，嗣陳博文收受該議員服務
    處所傳真之傳真請託資料後，即自行將其內所填載之疑似交
    通違規車號、時間、地點等相關資料，再謄寫於紙條而轉交
    與前後擔任逕舉中心員警負責製單舉發潘珍玉及張智鑫，而
    被告林武忠、游宗樺、李婌如及何佳憲上開傳真之用意，係
    在要求被告陳博文依傳真內容所示車輛因疑似交通違規遭測
    照桿拍攝之照片予以抽出銷燬，被告陳博文亦知悉其意，並
    以紙條謄寫後親自交給逕舉中心之承辦人潘珍玉及張智鑫，
    囑意其二人將該紙條謄寫之車輛因疑似交通違規遭拍攝之照
    片事先抽出絞碎銷燬，而被告潘珍玉及張智鑫亦均依照被告
    陳博文之示意，將紙條上記載疑似交通違規車輛之相片抽出
    以碎紙機絞碎銷燬等事實，固業經本院認定如上。
  (二)惟按，貪污治罪條例第6 條第1 項第4 、5 款於98年4 月22
    日所修正公布（同年月24日生效施行）規定：「有下列行為
    之一，處5 年以上有期徒刑，得併科新臺幣3 千萬元以下罰
    金：……四、對於主管或監督之事務，明知違背法律、法律
    授權之法規命令、職權命令、自治條例、自治規則、委辦規
    則或其他對多數不特定人民就一般事項所作對外發生法律效
    果之規定，直接或間接圖自己或其他私人不法利益，因而獲
    得利益者。五、對於非主管或監督之事務，明知違背法律、
    法律授權之法規命令、職權命令、自治條例、自治規則、委
    辦規則或其他對多數不特定人民就一般事項所作對外發生法
    律效果之規定，利用職權機會或身分圖自己或其他私人不法
    利益，因而獲得利益者。」，已限縮上開圖利罪條文中所指
    之「法令」適用範圍，以與公務員之職務具有直接關係者為
    限。雖經比較新舊法結果，固以98年4 月22日修正公布、同
    年月24日生效施行之貪污治罪條例第6 條第1 項第4 、5 款
    規定，已限縮圖利罪條文中所指之「法令」適用範圍，因以
    與公務員之職務具有直接關係者為限，而適用該修正後之新
    法較有利於行為人。惟若被告於行為後，因刑事法律之變更
    ，致其規定之犯罪構成要件變更而有擴張或限縮時，必其行
    為同時該當修正前、後法律所定之犯罪構成要件，均應予科
    處刑罰時，始生刑法第2 條第1 項之比較適用問題，故如無
    積極證據足資證明被告之行為已該當行為時之刑罰法律者，
    即應為無罪之諭知，尚不生比較新舊法之問題。本案檢察官
    起訴各被告分別涉犯貪污治罪條例第6 條第1 項第4 、5 款
    之對於主管事務直接圖利及利用職權圖其他人不法利益罪嫌
    ，雖經於98年4 月22日修正公布、同年月24日生效施行，其
    修正前後之構成要件雖有所變動，惟如無積極證據足資證明
    被告之行為已該當修正前規定之構成要件，即無比較新舊法
    之問題，則被告是否成立犯罪，仍應以是否該當修正前之構
    成要件為斷，合先敘明。
  (三)而依上開貪污治罪條例規定之圖利罪，其規範要件較舊法更
    為嚴謹，構成要件限制為：（一）、明知違背法令，（二）
    、圖自己或其他私人不法利益，（三）、因而獲得利益。其
    中明定：「明知違背法令」之構成要件，考其立法之目的，
    無非以公務員之使命，即在謀人民之利益，而我國現行法令
    之種類及內容繁多，難期一般公務員所能盡知，而勇於任事
    之公務員反易動輒得咎，導致一般公務員只顧防弊而忽略興
    利之消極態度，自非人民之福，因而呼應刑法第131 條第1
    項規定，以公務員主觀上明知違背法令為構成要件之一。所
    稱「違背法令」之「法令」，係指法律、法律授權之法規命
    令、職權命令、自治條例、自治規則、委辦規則等對多數不
    特定人民就一般事項所作對外產生法律效果之規定。至其違
    背法令，是否限於執行職務時所應遵守之法令，抑漫無限制
    ，即一般屬於道德性、抽象性或與職務無直接關係之義務法
    令亦包括在內，貪污治罪條例雖無明確規定，然依其修正意
    旨及保障公務員適法之職權行使，當指於公務員執行職務時
    所應遵守之法令。宣誓條例第6 條第1 款規定同條例第2 條
    第1 款人員之誓詞：「余誓以至誠，恪遵憲法，效忠國家，
    代表人民依法行使職權，不徇私舞弊，不營求私利，不受授
    賄賂，不干涉司法。如違誓言，願受最嚴厲之制裁，謹誓。
    」僅係此類公職人員於就職時對於依法行使職權時所願遵循
    之自律規範，帶有濃厚之道德要求及不確定之法律概念，此
    觀其誓詞內容謂「如違誓言，願受最嚴厲之制裁」，及同條
    例第9 條規定「宣誓人如違背誓言，應依法從重處罰」自明
    （最高法院97年台上第3145號判決參照）。是檢察官以被告
    林武忠明知其就職議員前，已依宣誓條例相關規定宣誓，其
    誓詞包括「代表人民依法行使職權，不營求私利」，即以其
    行為違背上開宣誓條例之規定，而認其於本件情形即屬違背
    公務員執行職務時所應遵守之法令，應成立圖利罪「明知違
    背法令」等語，自有誤會。
  (四)又按貪污治罪條例第6 條第1 項第5 款罪之成立，所謂依據
    法令從事公務之人員，對於非主管或監督之事務，利用職權
    機會或身分圖利罪，必須行為人之身分，對於該事務有某種
    影響力，而據以圖利。又利用機會圖利，亦必須行為人對該
    事務，有可憑藉影響之機會，方屬相當（參酌最高法院73年
    台上字第1594號判例、98年台上字第1357號判決要旨）。茲
    查，被告林武忠固為高雄市議會議員，而游宗樺、李婌如、
    何佳憲均僅係其議員服務處主任、助理，依其等身分、職務
    而言，交通大隊逕舉中心並非該議會隸屬之下屬機關或單位
    ，顯見其等對於交通大隊逕舉中心之職權行使，均無影響力
    ，檢察官亦未舉證以資證明其等有共同利用議員之身分對逕
    舉中心施壓或影響逕舉中心依法承辦之業務；換言之，公務
    員對於非主管或監督之事務圖利罪所處罰者係針對「公務員
    利用職權機會或身分機會對某種事務加以不法影響因而造成
    圖得不法利益之結果」，而非單純處罰「公務員之身分」，
    此就有關被告林武忠是否曾有利用其為市議員身分，而藉此
    職權對高雄市政府警察局交通大隊施壓之情形，依證人周化
    越於原審98年2 月13日審理時結證稱：任職高雄市政府警察
    局婦幼隊長兼高雄市議會聯絡人，在擔任議會聯絡人職務期
    間林武忠並無對交通大隊預算提出杯葛或質疑，預算編列他
    會提出質詢，但編列的預算都有三讀通過，印象中他沒有對
    交通大隊的預算刁難，我們沒有對林武忠議員陳情的事件特
    別處理，議員都會陳情等語（見原審卷(二)第187 頁至第188
    頁）；又證人王文章於96年10月22日偵查中結證稱：公關室
    主任負責新聞媒體的聯繫與民意代表的聯繫，議員都對警局
    提出預算使用情形意見、關心案件，因他們受選民所託，那
    些選民在我們的警察機關，他們會直接去關心，或請我們公
    關室人員關心等語（見96年度偵字第27197 號卷(一)第145 頁
    ），已難認被告林武忠有就高雄市政府警察局交通大隊或相
    關警察機關之預算業務項目，對議會施壓藉以達成其意欲之
    某種目的；故被告林武忠及其服務處人員轉達民眾之陳情或
    請託，應尚非「假借權力」或「利用職務上機會」為施壓可
    比，公訴人雖以報載傳聞議員向交通大隊施壓之剪報作為犯
    罪依據，然此僅屬風聞傳說，自不能作為犯罪之證據。是既
    無證據足資證明被告林武忠有利用擔任議員之身分或其職權
    機會，對交通大隊之逕舉中心承辦人員施壓之事實，則僅為
    其服務處主任之被告游宗樺、李婌如，及助理何佳憲，自亦
    難認與之有何共犯之可言。
  (五)貪污治罪條例第6 條第1 項第4 、5 款圖利罪之構成要件，
    前於90年11月7 日修正後已增加「明知違背法令」之特別主
    觀要件，並增加「圖自己或其他私人不法利益」及「因而獲
    得利益者」之客觀要件。故修正後圖利罪之成立，除須行為
    人有圖利之犯罪故意外，並須公務員對於主管或監督之事務
    ，主觀上明知為違背法令，而圖得私人之不法利益，並有因
    而獲得利益之結果，始屬相當。亦即行為人除客觀上有明知
    違背法令而為違反職務上應遵守之法令之行為外，其主觀上
    亦需有為自己或第三人圖得不法利益之犯意，始能構成該圖
    利之犯罪。至其中所加列「明知違背法令」之要件，該所謂
    「明知」，係指須具圖利而違背法令之直接故意，即主觀上
    有違背法令以積極圖取不法利益之意思，客觀上並將該犯意
    表現於行為而言，亦據最高法院迭著有92年臺上字第3126號
    、93年臺上字第4499號、97年臺上字第5445號判決可循。茲
    依檢察官於距本案發生後約一個月之期間，前往被告林武忠
    之服務處搜索時，仍得扣押本案如附表一所示之請託傳真及
    服務卡，與剩餘之空白例稿，是若被告林武忠及其服務處人
    員，真有圖利而違背法令之直接故意，豈會將上述民眾請託
    處理交通違規相片事項，以民眾陳情業務方式，公開宣稱、
    受理，並印製請託登載例稿以便傳真處理。且參以被告服務
    處確印製有前揭請託空白例稿及服務卡隨時備用，及前述之
    向民眾公開宣稱可協助處理交通違規罰單等情。益徵被告林
    武忠等人所辯係為便於民眾就疑似交通違規陳情所用，單純
    為民眾服務並無明知違背法令及圖任何不法利益之犯意等語
    ，尚非全無可採信。是被告林武忠、游宗樺、李婌如、何佳
    憲被訴涉犯貪污治罪條例第6 條第1 項第5 款對非主管或監
    督之事務圖利罪，惟既均與上開圖利罪規定之要件不合，公
    訴人所指該被告等人所涉犯之圖利罪，即屬不能證明。
  (六)前揭貪污治罪條例所規定之公務員主觀上明知違背法令之構
    成要件，其所稱「違背法令」之「法令」，係指公務員執行
    職務時所應遵守之具體規範法令而言，非漫無限制，已如前
    述。而刑法第138 條之毀棄公務員職務上掌管之物品罪，僅
    係一般抽象之規範，其對象為所有國民，自非屬時為任職交
    通大隊小隊長而調派擔任議會聯絡人之陳博文，及擔任逕舉
    中心員警負責製單舉發之潘珍玉及張智鑫，於其等執行逕舉
    中心有關逕行舉發交通違規等職務時所應遵守之法令。檢察
    官以上開被告有觸犯該刑法之罪，即推任其等有貪污治罪條
    例所規定之明知違背法令之適用，要屬誤會。
  (七)另按檢察機關辦理貪污案件應行注意事項第2 項前段、第 4
    項分別規定：貪污治罪條例第6 條第1 項第4 款、第5 款之
    圖利行為，應限於公務員自始有為自己或其他私人圖取不法
    利益之直接故意為限，僅行政之失當行為，不能成立該罪；
    公務員所為之裁量，除其有故意違反第二項之法令所定之裁
    量範圍者外，不宜以濫用裁量權為由，認其係違背法令至明
    。且公務員執行職務，應遵守法令規章，受法律及一般法律
    原則之拘束，不得逾越法令或濫用裁量權。若公務員於法令
    授權範圍內為裁量，因裁量不當或不符比例原則而未具違法
    性時，僅須依其情節論究其行政責任，必也明知違反執行職
    務所應遵守之法令，或濫用其裁量權，致影響裁量決定之公
    平性與正確性，圖取自己或其他私人不法利益，因而獲得利
    益，破壞國民對公務員廉潔及公正執行職務之信賴，行為該
    當於犯罪構成要件，始具有可罰性。若無此項圖取不法利益
    之犯意，不能僅以公務員所為失當行為之結果，使人獲取利
    益，為事後之觀察，據以推定公務員自始即有圖利他人之犯
    意，亦有最高法院97年台上第931 號、85年台上第4159號判
    決意旨可參。茲查，依原審向高雄市政府警察局函查逕舉小
    組對定點交通違規照相沖洗、派發之作業流程，經其函覆謂
    ：其作法係先派由2 名作業人員自高雄市路口約計65處固定
    式違規測照地點輪流抽換底片，嗣將底片點交廠商沖印；廠
    商沖印完成交件之底片、相片、光碟，則由經辦人員點收後
    ，依廠商送貨單登記順序登錄於作業流程管制表後，再分由
    交通助理員簽領，逕自依授權執行篩選、認證、電腦入案舉
    發，並核對、裝封及交付郵寄作業。另逕舉小組配置承辦員
    警1 名（即被告張智鑫、潘珍玉），負責統籌逕舉小組人力
    及電腦入案系統軟硬體維護、擴充、異常狀況排除、公文、
    採購簽辦、民眾洽詢陳情解說、舉發數據分析等，囿於人力
    ，為符合時效、測照相片交予經授權之交通助理員執行篩選
    、認證、入案舉發、核對、交寄等流程，均由各員全程獨力
    完成，此有高雄市政府警察局97年9 月16日高市警交字第09
    70055645號函附於原審卷(一)第300 頁至第301 頁可稽。依此
    函所述，被告張智鑫、潘珍玉本均得依其職權，就測照相片
    之執行篩選、認證、入案舉發、核對、交寄等流程，由其各
    員全程獨力完成。而按諸行政罰法第19條第1 項規定：違反
    行政法上義務應受法定最高額新臺幣3000元以下罰鍰之處罰
    ，其情節輕微，認以不處罰為適當者，得免予處罰。茲對照
    檢察官起訴之本件如附表三所示之38件疑似交通違規行為，
    其法定原應裁罰之金額最高為2700元，最低只有900 元，均
    未達上開規定之3000元上限，其縱有交通違規之情事，衡情
    違規情節亦均屬輕微，則被告張智鑫、潘珍玉縱未將該測照
    相片交予經授權之交通助理員執行篩選、認證、入案舉發、
    核對、交寄，而逕予以碎紙機絞碎，固有因濫用裁量權之虞
    ，致生裁量失當之行政瑕疵，縱須依其情節論究其行政責任
    ，然若其於法令授權範圍內為裁量，因裁量不當或不符比例
    原則而不具違法性時，參諸前揭檢察機關辦理貪污案件應行
    注意事項第2 項前段、第4 項之規定，實尚難逕論以公訴人
    所指之貪污治罪條例第6 條第1 項第4 款對於主管或監督事
    務圖利罪。至道路交通管理處罰條例第40條、第53條、第60
    條等規定，縱係該等被告於執行測照桿拍攝照片之判斷及製
    發舉發通知單及相關職務時所應遵守之法令，然被告陳博文
    依被告林武忠服務處之請託傳真而以紙條謄寫疑似交通違規
    民眾之車輛資料後，交與被告潘珍玉、張智鑫囑其將該照片
    予以抽出，被告潘珍玉、張智鑫亦依此，於該照片沖洗送回
    後，即事先將被告陳博文紙條上謄寫疑似交通違規之民眾車
    輛照片抽出絞碎，雖如上所述，其等均已成立刑法第138 條
    之共同公務員假借職務上之機會，故意犯毀棄公務員職務上
    掌管之物品罪，惟尚難即可據此而逕認亦犯有前揭圖利罪，
    仍應視其等所為是否與該圖利罪之構成要件該當為斷。是被
    告張智鑫、潘珍玉雖將上開相片逕予絞碎，既僅係誤用裁量
    權而屬行政裁量失當行政瑕疵，仍與明知違背法令而故為圖
    他人不法利益之上開圖利罪要件未合。
  (八)再按，貪污治罪條例之圖利罪，須有圖利自己或他人之意思
    而表現於行為，且所圖者為不法之利益，始克相當。倘所圖
    者不能視為不法利益，縱另犯他罪，自難論以上開罪名；又
    公務員依據法令執行職務之行為，本隱含使特定或不特定之
    人，受有利益或不利益之可能，不能因執行公權力之行為，
    附隨使特定之人受有利益，即令負圖利之罪責（最高法院88
    年台上第7240號、86年台覆第34號、90年台上第5150號判決
    意旨可參）。查就本件疑似交通違規之初步處理程序，係先
    派由作業人員自路口固定式違規測照地點輪流抽換底片，嗣
    將底片點交廠商沖印；廠商沖印完成交件之底片、相片、光
    碟，則由經辦人員點收後，再分由交通助理員簽領，逕自依
    授權執行篩選、認證、電腦入案舉發，並核對、裝封及交付
    郵寄作業，另逕舉小組配置承辦員警1 名，負責統籌逕舉小
    組民眾洽詢陳情解說、舉發數據分析等，已如前述。而其後
    之程序，依道路交通管理處罰條例違反處罰條例第七條之一
    、之二、第十二條至第六十八條規定，屬警察機關之交通大
    隊於該交通秩序罰僅有「舉發權」，並無裁罰權。縱已製開
    舉發通知單，亦均載明「本單之處罰於裁決前，應給予違規
    行為人陳述之機會」、「受處分人不服第八條主管機關所為
    處罰，得於接到裁決書之翌日起十五日內，向管轄地方法院
    聲明異議」等語。且依上開條例第8 條第2 項、第9 條第 1
    項、第87條第1 項及違反道路交通管理事件同一裁罰基準及
    處理細則第40條之規定：處罰機關於處罰裁決前，應給予違
    規行為人陳述之機會；違反本條例行為之處罰，處罰機關於
    裁決前，應給予違規行為人陳述之機會，違規行為人陳述時
    ，得交付違反道路交通管理事件陳述單，請其自行填明或由
    處罰機關指定人員代為填寫，並由陳述人簽章後處理之；本
    條例所定罰鍰之處罰，受處罰人接獲違反道路交通管理事件
    通知單後，不服舉發事實者，應於15日內，向處罰機關陳述
    意見；受處分人，不服第8 條主管機關所為之處罰，得於接
    到裁決書之翌日起20日內，向管轄地方法院聲明異議。準此
    ，本件各疑似交通違規車輛之照片縱未抽出毀棄，而逕予製
    單舉發，各該民眾尚非即確定必須繳納該筆交通違規罰鍰，
    自仍可依循上開規定之程序，向法院交通法庭提出聲明異議
    ，由法院作最後之裁定。茲就本件而言，經原審將該38件交
    通違規相片發交逕舉小組所有每日參與判讀違規照片工作之
    交通助理員許素綾等人再加以判讀，發現其判讀後之認證結
    果確實差異甚大：各認證人認可開單舉發者，許素綾有19件
    ，于茂淑有18件，伍紅錦有16件，黃月春有17件，吳淑連有
    21件，宋羽媜有20件，林慧美有22件可舉發。依許素綾等七
    位認證人各別認證結果，附表一所示38組違規車輛照片雖均
    各至少有一半以上可開單舉發，然其中一致認定可舉發者：
    僅編號7 、8 、11、13、17、20、21、29、35等9 件，但其
    中認證清冊序號13、20、21，計3 件所為認證違規情形尚不
    一致，一致認定可舉發且認證確實違規情形相同者僅6 件，
    其餘個案對於可否舉發及其認證違規情形，交通助理員間之
    判讀結果即有產生歧異，此有高雄市政府警察局97年9 月16
    日高市警交字第0970055645號函暨附件在卷可憑（見原審二
    卷第67頁至第81頁）。是姑不論由上開交通助理員依原審函
    囑再次各別且特別加以重新檢視該38件照片結果，亦僅約一
    半之照片係屬應予逕製開舉發單之違規情形，其餘亦有約一
    半之照片經再次仔細判讀結果，仍屬有疑義之照片，是否逕
    予製單舉發猶在未定之數；況縱經警察機關依其舉發權經初
    步判讀後即逕予製單舉發，尚得依前揭規定程序，於15日內
    ，向處罰機關陳述意見，尚未就此即已確定，則該遭測照桿
    拍照之民眾，是否即應受罰而繳納該筆罰鍰，亦未終局確定
    ；且雖至裁罰之監理機關予以裁罰而開立裁決書，民眾仍得
    於接到裁決書之翌日起20日內，向管轄之地方法院聲明異議
    ，此亦不乏裁罰之監理機關雖認應予開罰之個案，仍有遭法
    院撤銷處分裁定不罰之案例；尤有甚者，裁罰之監理機關一
    再堅持裁罰無誤，以致屢屢再就已經地方法院交通法庭撤銷
    裁決處分並為不罰之裁定提起抗告，惟仍遭抗告駁回之事例
    。則本件被告潘珍玉及張智鑫雖依被告陳博文之示意，逕將
    民眾疑似交通違規而遭拍攝送洗交回後之照片予以事先抽出
    絞碎，然該所謂疑似交通違規之照片，或僅有約一半將製單
    逕行舉發，且縱經舉發，亦尚非終局確定應予處罰而需負擔
    繳納該違規罰鍰之不利益，是揆諸前揭說明，既尚無所謂因
    此而得免卻受罰繳納罰鍰之不法利益存在，上開被告等人上
    開所為，即無圖他人之不法利益可言。換言之，若第三人所
    得利益非屬不法，即無令公務員負圖利罪責之餘地，例如公
    務員未經呈准即行代領保管公款，繼又擅權移用於添置學校
    之紗窗等校產，他人（學生) 固有得利，然非不法，或因公
    丁待遇微薄，減用人員，以其之工餉補助費，攤分留用3 個
    公丁，作為增加膳宿補助費，該3 個公丁固有得利，亦非不
    法（參見最高法院47年台上字第865 號判例、司法院36年院
    解字第3371號解釋旨趣）。本件或最終無法由監理機關對如
    附表一所示之疑似交通違規車輛予以裁罰，然如前述，本件
    檢察官所列之38組照片，經再次加以詳細判讀結果，亦僅約
    一半有遭逕行舉發之可能，何況其餘；且縱經舉發或監理機
    關裁罰，亦難認即確屬違規而應予裁罰。從而，被告陳博文
    、潘珍玉及張智鑫前開所辯，應屬可採，公訴人所持之前開
    論據，均無足證明該等被告所為具圖利自己或他人之意思而
    表現於行為之犯罪構成要件事實；此外，復查無其他積極證
    據足資證明上開被告有何檢察官所指圖他人不法利益之犯行
    ，則被告陳博文等3 人被訴貪污治罪條例第6 條第1 項第 4
    款對於主管或監督事務圖利罪自屬不能證明。
  (九)本件公訴人所認被告林武忠、游宗樺、李婌如、何佳憲涉有
    貪污治罪條例第6 條第1 項第5 款對於非主管或監督之事務
    圖利，及被告陳博文、張智鑫、潘珍玉涉嫌貪污治罪條例第
    6 條第1 項第4 款對於主管或監督事務圖利罪嫌部分，所舉
    事證既均不足以證明其等7 人犯有上開罪名，此外，復查無
    其他確切之證據足證上開被告林武忠等7 位有公訴人所指之
    圖利罪犯行，是公訴人所指此部分犯罪，尚屬不能證明。惟
    公訴人係認被告等7 人此部分，分別與本院上開所認定應予
    論罪科刑之刑法第138 條毀棄公務員職務上掌管之物品罪部
    分，具有想像競合犯之裁判上一罪關係，故均不另就此部分
    為無罪之諭知，附此敘明。
據上論斷，應依刑事訴訟法第369 條第1 項前段、第364 條、第
299 條第1 項前段，刑法第2 條第1 項前段、修正前刑法第28條
、第56條、第41條第1 項前段、第51條第5 款；刑法第28條、第
134 條、第138 條、第41條第1 項前段、第8 項、第74條第1 項
第1 款、第2 項第4 款，廢止前罰金罰鍰提高標準條例第2 條，
現行法規所定貨幣單位折算新臺幣條例第2 條，中華民國96年罪
犯減刑條例第2 條第1 項第3 款、第7 條、第11條，判決如主文
。
本案經檢察官方娜蓉到庭執行職務。
中    華    民    國   100    年    3     月    31    日
                    刑事第三庭  審判長法  官  莊崑山
                                      法  官  吳進寶
                                      法  官  莊松泉
以上正本證明與原本無異。
如不服本判決應於收受本判決後10日內向本院提出上訴書狀，其
未敘述上訴理由者，並得於提起上訴後10日內向本院補提理由書
狀（均須按他造當事人之人數附繕本）「切勿逕送上級法院」。
中    華    民    國    100   年    4     月    1     日
                                      書記官  葉淑華
附錄本件判決論罪科刑法條：
中華民國刑法第134 條（公務員犯罪加重處罰之規定）：
公務員假借職務上之權力、機會或方法，以故意犯本章以外各罪
者，加重其刑至二分之一。但因公務員之身分已特別規定其刑者
，不在此限。
中華民國刑法第138 條（妨害職務上掌管之文書物品罪）：
毀棄、損壞或隱匿公務員職務上掌管或委託第三人掌管之文書、
圖畫、物品，或致令不堪用者，處5 年以下有期徒刑。
附表一：
┌─┬────┬────┬───┬────────┬────┐
│編│        │疑似遭測│駕駛人│                │        │
│  │ 車  號 │照桿拍攝│所陳疑│違規地點（路口）│駕 駛 人│
│號│        │日期（年│似違規│                │        │
│  │        │月日)   │時間  │                │        │
├─┼────┼────┼───┼────────┼────┤
│ 1│3H-9607 │95.01.01│01:40 │同盟3路502-1號前│不詳    │
├─┼────┼────┼───┼────────┼────┤
│ 2│3079-GR │95.03.25│23:50 │自由路、曾子路  │陳啟宗  │
├─┼────┼────┼───┼────────┼────┤
│ 3│0275-KB │95.04.28│20:02 │班超路瑞祥高中前│不詳    │
├─┼────┼────┼───┼────────┼────┤
│ 4│8016-ME │95.04.29│04:38 │自由路、曾子路  │不詳    │
├─┼────┼────┼───┼────────┼────┤
│ 5│8472-GP │95.05.04│18:37 │復興路、新田路  │不詳    │
├─┼────┼────┼───┼────────┼────┤
│ 6│ZH-7803 │95.05.17│20:50 │十全路、大連街  │不詳    │
├─┼────┼────┼───┼────────┼────┤
│ 7│3370-XA │95.05.18│21:08 │八德路、開封街  │不詳    │
├─┼────┼────┼───┼────────┼────┤
│ 8│N9-1182 │95.05.20│05:02 │自由路、同盟路  │陳基和  │
├─┼────┼────┼───┼────────┼────┤
│ 9│6K-5730 │95.05.22│15:18 │民生路、仁愛街  │鄭伯成  │
├─┼────┼────┼───┼────────┼────┤
│10│459-NQ  │96.01.07│17:18 │同盟3路502-1號前│許清洲  │
├─┼────┼────┼───┼────────┼────┤
│11│Z8-716  │96.01.22│02:41 │五福路、忠孝路  │不詳    │
├─┼────┼────┼───┼────────┼────┤
│12│Z7-508  │96.01.25│19:05 │中華路、明誠路  │江阿屘  │
├─┼────┼────┼───┼────────┼────┤
│13│Q9-9331 │96.01.27│03:05 │楠陽路、鳳楠路  │不詳    │
├─┼────┼────┼───┼────────┼────┤
│14│ZH-111  │96.01.31│19:34 │公園路、五福路  │不詳    │
├─┼────┼────┼───┼────────┼────┤
│15│8472-GP │96.02.09│18:32 │公園路、五福路  │不詳    │
├─┼────┼────┼───┼────────┼────┤
│16│Y9-520  │96.02.14│02:50 │民族路、蔡公路  │徐致誠  │
├─┼────┼────┼───┼────────┼────┤
│17│9T-1377 │96.02.19│01:26 │民族路、蔡公路  │王振樺  │
├─┼────┼────┼───┼────────┼────┤
│18│731-LT  │96.02.22│19:43 │公園路、光榮街  │黃進在  │
├─┼────┼────┼───┼────────┼────┤
│19│YB-3433 │96.03.12│18:33 │建工路、正興街  │洪明章  │
├─┼────┼────┼───┼────────┼────┤
│20│DY-6168 │96.03.22│19:21 │復興路、新田路  │不詳    │
├─┼────┼────┼───┼────────┼────┤
│21│282-XF  │96.03.25│03:33 │中正路、瑞源路  │不詳    │
├─┼────┼────┼───┼────────┼────┤
│22│282-XF  │96.03.26│03:06 │九如路、山東街  │不詳    │
├─┼────┼────┼───┼────────┼────┤
│23│1380-TG │96.03.30│01:37 │公園路、五福路  │林武忠  │
├─┼────┼────┼───┼────────┼────┤
│24│3918-TE │96.05.11│01:15 │中正路、瑞源路  │葉惠瑛  │
├─┼────┼────┼───┼────────┼────┤
│25│WJ-5152 │96.05.11│23:32 │旗楠路、土庫路  │不詳    │
├─┼────┼────┼───┼────────┼────┤
│26│391-MK  │96.05.20│23:38 │公園路、五福路  │楊世豪  │
├─┼────┼────┼───┼────────┼────┤
│27│6E-6141 │96.05.27│02:51 │昌裕路、本館路  │莊淑敏  │
├─┼────┼────┼───┼────────┼────┤
│28│ZJ-443  │96.05.30│05:58 │德昌街、興仁街  │施公普  │
├─┼────┼────┼───┼────────┼────┤
│29│ZL-6750 │96.06.28│01:25 │九如路、山東街  │陳俱  │
├─┼────┼────┼───┼────────┼────┤
│30│N8-7673 │96.07.07│00:37 │建工路、正興路  │不詳    │
├─┼────┼────┼───┼────────┼────┤
│31│YW-478  │96.07.09│19:03 │凱旋路、二聖路  │黃英豪  │
├─┼────┼────┼───┼────────┼────┤
│32│371- XF │96.07.14│09:30 │公園路、五福路  │不詳    │
├─┼────┼────┼───┼────────┼────┤
│33│XR-2278 │96.07.17│00:30 │凱旋路、賢明路  │不詳    │
├─┼────┼────┼───┼────────┼────┤
│34│Z7-438  │96.08.13│17:26 │一心路、和平路  │不詳    │
├─┼────┼────┼───┼────────┼────┤
│35│8068-GW │96.08.16│01:21 │九如路、山東街  │不詳    │
├─┼────┼────┼───┼────────┼────┤
│36│YF-463  │96.08.17│03:52 │九如路、山東街  │張復興  │
├─┼────┼────┼───┼────────┼────┤
│37│QV-1000 │96.08.21│19:24 │九如路、山東街  │簡百妙  │
├─┼────┼────┼───┼────────┼────┤
│38│4267-DG │96.08.31│05:00 │左楠路宏南社區前│李彥良  │
└─┴────┴────┴───┴────────┴────┘
附表二（駕駛人於自認疑似遭測照桿拍照後，向服務處人員請託
        之時間）：
┌─┬────┬────┬──────┬───┐
│編│請託時間│        │            │受理人│
│號│(年月日)│ 車  號 │請   託   人│（並依│
│  │        │        │            │任職期│
│  │        │        │            │間認定│
│  │        │        │            │）    │
├─┼────┼────┼──────┼───┤
│ 1│95.01.02│3H-9607 │不詳        │游宗樺│
│  │        │        │            │（原名│
│  │        │        │            │游文境│
│  │        │        │            │）    │
├─┼────┼────┼──────┼───┤
│ 2│95.03.28│3079-GR │陳啟宗      │游宗樺│
├─┼────┼────┼──────┼───┤
│ 3│95.05.02│0275-KB │不詳        │游宗樺│
├─┼────┼────┼──────┼───┤
│ 4│95.05.02│8016-ME │不詳        │游宗樺│
├─┼────┼────┼──────┼───┤
│ 5│95.05.05│8472-GP │不詳        │游宗樺│
├─┼────┼────┼──────┼───┤
│ 6│95.05.18│ZH-7803 │不詳        │游宗樺│
├─┼────┼────┼──────┼───┤
│ 7│95.05.22│3370-XA │不詳        │游宗樺│
├─┼────┼────┼──────┼───┤
│ 8│95.05.20│N9-1182 │陳基和      │游宗樺│
├─┼────┼────┼──────┼───┤
│ 9│95.05.24│6K-5730 │鄭伯成      │游宗樺│
├─┼────┼────┼──────┼───┤
│10│96.01.08│459-NQ  │許清洲      │莊惠勻│
├─┼────┼────┼──────┼───┤
│11│96.01.23│Z8-716  │魏清宗      │李婌如│
├─┼────┼────┼──────┼───┤
│12│96.01.25│Z7-508  │江阿屘      │何佳憲│
├─┼────┼────┼──────┼───┤
│13│96.01.27│Q9-9331 │方伯凱      │何佳憲│
├─┼────┼────┼──────┼───┤
│14│96.01.31│ZH-111  │劉斯慶      │何佳憲│
├─┼────┼────┼──────┼───┤
│15│96.02.10│8472-GP │林詰訓      │何佳憲│
├─┼────┼────┼──────┼───┤
│16│96.02.15│Y9-520  │林一相      │莊惠勻│
├─┼────┼────┼──────┼───┤
│17│96.02.23│9T-1377 │陳俔      │何佳憲│
├─┼────┼────┼──────┼───┤
│18│96.02.26│731-LT  │黃進在      │莊惠勻│
├─┼────┼────┼──────┼───┤
│19│96.03.13│YB-3433 │洪明章      │游宗樺│
├─┼────┼────┼──────┼───┤
│20│96.03.22│DY-6168 │吳明德      │何佳憲│
├─┼────┼────┼──────┼───┤
│21│96.03.26│282-XF  │陳世昌      │李婌如│
├─┼────┼────┼──────┼───┤
│22│96.03.26│282-XF  │陳世昌      │李婌如│
├─┼────┼────┼──────┼───┤
│23│96.03.30│1380-TG │不詳        │游宗樺│
├─┼────┼────┼──────┼───┤
│24│96.05.11│3918-TE │陳俔      │李婌如│
├─┼────┼────┼──────┼───┤
│25│96.05.15│WJ-5152 │王宗銘      │何佳憲│
├─┼────┼────┼──────┼───┤
│26│96.05.21│391-MK  │楊世豪      │游宗樺│
├─┼────┼────┼──────┼───┤
│27│96.05.28│6E-6141 │蔡幸娥      │何佳憲│
├─┼────┼────┼──────┼───┤
│28│96.05.30│ZJ-443  │施公普      │李婌如│
├─┼────┼────┼──────┼───┤
│29│96.06.28│ZL-6750 │陳俱      │何佳憲│
├─┼────┼────┼──────┼───┤
│30│96.07.09│N8-7673 │許元成      │李婌如│
├─┼────┼────┼──────┼───┤
│31│96.07.09│YW-478  │黃英豪      │何佳憲│
├─┼────┼────┼──────┼───┤
│32│96.07.14│371- XF │陳世昌      │李婌如│
├─┼────┼────┼──────┼───┤
│33│96.07.17│XR-2278 │何俊生      │李婌如│
├─┼────┼────┼──────┼───┤
│34│96.08.13│Z7-438  │曾鄉武      │李婌如│
├─┼────┼────┼──────┼───┤
│35│96.08.16│8068-GW │曾素琴      │游宗樺│
├─┼────┼────┼──────┼───┤
│36│96.08.17│YF-463  │張復興      │何佳憲│
├─┼────┼────┼──────┼───┤
│37│96.08.22│QV-1000 │簡百妙      │何佳憲│
├─┼────┼────┼──────┼───┤
│38│96.09.03│4267-DG │李彥良      │游宗樺│
└─┴────┴────┴──────┴───┘
附表三：
┌──┬────┬──────┬─────┬────┬──────────┐
│編號│ 車   號│違規 情形   │處罰  條例│金額(新 │ 車               主│
│    │        │            │          │台幣元) │                    │
├──┼────┼──────┼─────┼────┼──────────┤
│1   │3H-9607 │超速-29公里 │§40      │1800    │旗津營造有限公司    │
├──┼────┼──────┼─────┼────┼──────────┤
│2   │3079-GR │闖紅燈      │§53I    │2700    │啟鑫金屬股份有限公司│
├──┼────┼──────┼─────┼────┼──────────┤
│3   │0275-KB │越線        │§60II(3) │ 900    │楊淑芬              │
├──┼────┼──────┼─────┼────┼──────────┤
│4   │8016-ME │超速-24公里 │§40      │1800    │蔡沛辰              │
├──┼────┼──────┼─────┼────┼──────────┤
│5   │8472-GP │紅燈右轉    │§53II    │ 900    │好用企業社          │
├──┼────┼──────┼─────┼────┼──────────┤
│6   │ZH-7803 │越線        │§60II(3) │ 900    │姚志宏              │
├──┼────┼──────┼─────┼────┼──────────┤
│7   │3370-XA │闖紅燈      │§53I    │2700    │新隆發國際有限公司  │
├──┼────┼──────┼─────┼────┼──────────┤
│8   │N9-1182 │紅燈右轉    │§53II    │ 900    │陳基和              │
├──┼────┼──────┼─────┼────┼──────────┤
│9   │6K-5730 │闖紅燈      │§53I    │2700    │劉雲昭              │
├──┼────┼──────┼─────┼────┼──────────┤
│10  │459-NQ  │超速-15公里 │§40      │1600    │大禾交通股份有限公司│
├──┼────┼──────┼─────┼────┼──────────┤
│11  │Z8-716  │闖紅燈      │§53I    │2700    │日光交通股份有限公司│
├──┼────┼──────┼─────┼────┼──────────┤
│12  │Z7-508  │闖紅燈      │§53I    │2700    │健誠交通有限公司    │
├──┼────┼──────┼─────┼────┼──────────┤
│13  │Q9-9331 │紅燈右轉    │§53II    │ 900    │方柏凱              │
├──┼────┼──────┼─────┼────┼──────────┤
│14  │ZH-111  │紅燈右轉    │§53II    │ 900    │力通交通有限公司    │
├──┼────┼──────┼─────┼────┼──────────┤
│15  │8472-GP │紅燈右轉    │§53II    │ 900    │好用企業社          │
├──┼────┼──────┼─────┼────┼──────────┤
│16  │Y9-520  │超速-17公里 │§40      │1600    │永玩交通有限公司    │
├──┼────┼──────┼─────┼────┼──────────┤
│17  │9T-1377 │超速-17公里 │§40      │1600    │王振樺              │
├──┼────┼──────┼─────┼────┼──────────┤
│18  │731-LT  │闖紅燈      │§53I    │2700    │黃進在              │
├──┼────┼──────┼─────┼────┼──────────┤
│19  │YB-3433 │越線        │§60II(3) │ 900    │李芳梅              │
├──┼────┼──────┼─────┼────┼──────────┤
│20  │DY-6168 │闖紅燈      │§53I    │2700    │王鳳英              │
├──┼────┼──────┼─────┼────┼──────────┤
│21  │282-XF  │闖紅燈      │§53I    │2700    │友達交通有限公司    │
├──┼────┼──────┼─────┼────┼──────────┤
│22  │282-XF  │超速-17公里 │§40      │1600    │友達交通有限公司    │
├──┼────┼──────┼─────┼────┼──────────┤
│23  │1380-TG │紅燈右轉    │§53II    │ 900    │李麗淑              │
├──┼────┼──────┼─────┼────┼──────────┤
│24  │3918-TE │越線        │§60II(3) │ 900    │葉惠瑛              │
├──┼────┼──────┼─────┼────┼──────────┤
│25  │WJ-5152 │闖紅燈      │§53I    │2700    │鄭敏川              │
├──┼────┼──────┼─────┼────┼──────────┤
│26  │391-MK  │紅燈右轉    │§53II    │ 900    │楊世豪              │
├──┼────┼──────┼─────┼────┼──────────┤
│27  │6E-6141 │闖紅燈      │§53I    │2700    │蔡幸娥              │
├──┼────┼──────┼─────┼────┼──────────┤
│28  │ZJ-443  │闖紅燈      │§53I    │2700    │國利交通有限公司    │
├──┼────┼──────┼─────┼────┼──────────┤
│29  │ZL-6750 │超速-15公里 │§40      │1600    │新隆發國際有限公司  │
├──┼────┼──────┼─────┼────┼──────────┤
│30  │N8-7673 │超速-15公里 │§40      │1600    │章淑芬              │
├──┼────┼──────┼─────┼────┼──────────┤
│31  │YW-478  │紅燈右轉    │§53II    │ 900    │高弘交通企業有限公司│
├──┼────┼──────┼─────┼────┼──────────┤
│32  │371-XF  │紅燈右轉    │§53II    │ 900    │立一汽車行          │
├──┼────┼──────┼─────┼────┼──────────┤
│33  │XR-2278 │越線        │§60II(3) │ 900    │懋驊企業有限公司    │
├──┼────┼──────┼─────┼────┼──────────┤
│34  │Z7-438  │紅燈右轉    │§53II    │ 900    │亨利交通有限公司    │
├──┼────┼──────┼─────┼────┼──────────┤
│35  │8068-GW │闖紅燈      │§53I    │2700    │曾素琴              │
├──┼────┼──────┼─────┼────┼──────────┤
│36  │Y4-463  │超速-25公里 │§40      │1800    │張復興              │
├──┼────┼──────┼─────┼────┼──────────┤
│37  │QV-1000 │闖紅燈      │§53I    │2700    │簡百妙              │
├──┼────┼──────┼─────┼────┼──────────┤
│38  │4267-DG │超速-22公里 │§40      │1800    │李彥良              │
├──┼────┼──────┼─────┼────┼──────────┤
│    │        │            │總計      │65400   │                    │
└──┴────┴──────┴─────┴────┴──────────┘
附表四：
┌────┬─┬─────────┬─────────┬─────────┐
│刑法修正│編│車主（車號）      │游宗樺、李婌如、何│主文欄（即行為人及│
│前後及減│號├─────────┤佳憲傳真請託至交通│各罪型態與所處宣告│
│刑前後  │  │違規時間、地點    │大隊時間及情形    │刑、減得之刑）    │
├────┼─┼─────────┼─────────┼─────────┤
│編號1 至│1 │旗津營造有限公司  │95年1月2日。      │林武忠共同連續犯毀│
│9 部分均│  │（3H-9607）       │                  │棄公務員職務上掌管│
│適用刑法│  ├─────────┤                  │之物品罪，處有期徒│
│修正前，│  │95年1月1日01：40  │                  │刑伍月，如易科罰金│
│而論以連│  │同盟三路502-1號前 │                  │，以佰元即新臺幣│
│續犯；另├─┼─────────┼─────────┤玖佰元折算壹日，減│
│均再依中│2 │啟鑫金屬股份有限公│陳啟宗於95年3月28 │為有期徒刑貳月又拾│
│華民國九│  │司（3079-GR）     │日至林武忠服務處向│伍日，如易科罰金，│
│十六罪犯│  ├─────────┤游宗樺請託。      │以佰元即新臺幣玖│
│減刑條例│  │95年3月25日23：50 │                  │佰元折算壹日（即編│
│予以減刑│  │自由路、曾子路    │                  │號1-9 部分，只論以│
│。      ├─┼─────────┼─────────┤一罪）。          │
│        │3 │楊淑芬（0275-KB） │95年5月2日請託。  │                  │
│        │  ├─────────┤                  │陳博文共同連續公務│
│        │  │95年4月28日20：02 │                  │員假借職務上之機會│
│        │  │班超路瑞祥高中前  │                  │，故意犯毀棄公務員│
│        ├─┼─────────┼─────────┤職務上掌管之物品罪│
│        │4 │蔡沛辰（8016-ME） │95年5月2日。      │，處有期徒刑陸月，│
│        │  ├─────────┤                  │減為有期徒刑月（│
│        │  │95年4月29日04：38 │                  │即編號1-9 部分，只│
│        │  │自由路、曾子路    │                  │論以一罪）。      │
│        ├─┼─────────┼─────────┤                  │
│        │5 │好用企業社        │95年5月5日。      │潘珍玉共同連續公務│
│        │  │（8472-GP）       │                  │員假借職務上之機會│
│        │  ├─────────┤                  │，故意犯毀棄公務員│
│        │  │95年5月4日18：37  │                  │職務上掌管之物品罪│
│        │  │復興路、新田路    │                  │，處有期徒刑肆月，│
│        ├─┼─────────┼─────────┤減為有期徒刑貳月（│
│        │6 │姚志宏（ZH-7803） │95年5月18日。     │即自95年2 月27日起│
│        │  ├─────────┤                  │至95年6 月30日止刑│
│        │  │95年5月17日20：50 │                  │法修正前任職期間之│
│        │  │十全路、大連街    │                  │編號2-9 部分，只論│
│        ├─┼─────────┼─────────┤以一罪）。        │
│        │7 │新隆發國際有限公司│95年5月22日。     │                  │
│        │  │（3370-XA）       │                  │張智鑫共同公務員假│
│        │  ├─────────┤                  │借職務上之機會，故│
│        │  │95年5月18日21：08 │                  │意犯毀棄公務員職務│
│        │  │八德路、開封街    │                  │上掌管之物品罪，處│
│        ├─┼─────────┼─────────┤有期徒刑肆月，減為│
│        │8 │陳基和（N9-1182） │陳基和於95年5月20 │有期徒刑貳月（即於│
│        │  ├─────────┤日至林武忠服務處請│其95年2 月27日前之│
│        │  │95年5月20日05：02 │託，服務處人員即於│任職期間即編號1 之│
│        │  │自由路、同盟三路  │22日（一）傳真。  │該一罪部分）。    │
│        ├─┼─────────┼─────────┤                  │
│        │9 │劉雲昭（6K-5730） │鄭伯成於95年5月24 │游宗樺共同連續犯毀│
│        │  ├─────────┤日至林武忠服務處向│棄公務員職務上掌管│
│        │  │95年5月22日15：18 │某位男性助理請託。│之物品罪，處有期徒│
│        │  │民生路、仁愛路    │                  │刑肆月，如易科罰金│
│        │  │                  │                  │，以佰元即新臺幣│
│        │  │                  │                  │玖佰元折算壹日，減│
│        │  │                  │                  │為有期徒刑貳月，如│
│        │  │                  │                  │易科罰金，以佰元│
│        │  │                  │                  │即新臺幣玖佰元折算│
│        │  │                  │                  │壹日（即編號1-9 部│
│        │  │                  │                  │分，只論以一罪）。│
├────┼─┼─────────┼─────────┼─────────┤
│編號10至│10│大禾交通股份有限公│96年1月8日許清洲向│林武忠共同犯毀棄公│
│23部分均│  │司（459-NQ）      │莊惠勻表示，於96年│務員職務上掌管之物│
│應依中華│  ├─────────┤1月7日17：30～18：│品罪十四罪，各處有│
│民國九十│  │96年1月7日17：18  │00左右在三民區十全│期徒刑伍月，如易科│
│六罪犯減│  │同盟三路502-1號前 │路與同盟路口遭拍照│罰金，以新臺幣壹仟│
│刑條例予├─┼─────────┼─────────┤元折算壹日，均減為│
│以減刑。│11│日光交通股份有限公│96年1月23日魏清宗 │有期徒刑貳月又拾伍│
│        │  │司（Z8-716）      │向李婌如表示，當事│日，如易科罰金，以│
│        │  ├─────────┤人為計程車司機，於│新臺幣壹仟元折算壹│
│        │  │96年1月22日02：41 │96年1月22日在忠孝 │日（即編號10-23 之│
│        │  │五福路、忠孝路    │路與五福路違規遭拍│一罪一罰部分）。  │
│        │  │                  │照，李婌如受理後於│                  │
│        │  │                  │請託當日12：00傳真│陳博文共同公務員假│
│        │  │                  │至交通大隊處理，並│借職務上之機會，故│
│        │  │                  │於16：10致電陳秘書│意犯毀棄公務員職務│
│        │  │                  │處確認。          │上掌管之物品罪十四│
│        ├─┼─────────┼─────────┤罪，各處有期徒刑陸│
│        │12│健誠交通有限公司  │96年1月25日江阿屘 │月，均減為有期徒刑│
│        │  │（Z7-508）        │向何佳憲表示，於96│月（即編號10-23 │
│        │  ├─────────┤年1月25日19：05分 │之一罪一罰部分）。│
│        │  │96年1月25日19：05 │在中華一路與明誠三│                  │
│        │  │中華路、明誠路    │路口被拍照，何佳憲│潘珍玉共同公務員假│
│        │  │                  │受理後傳真至交通大│借職務上之機會，故│
│        │  │                  │隊。              │意犯毀棄公務員職務│
│        ├─┼─────────┼─────────┤上掌管之物品罪十四│
│        │13│方柏凱（Q9-9331） │96年1月27日方柏凱 │罪，各處有期徒刑肆│
│        │  ├─────────┤向何佳憲表示，於96│月，均減為有期徒刑│
│        │  │96年1月27日03：05 │年1月27日凌晨3點15│貳月（即編號10-23 │
│        │  │楠陽路、鳳楠路    │分左右在鳳楠路與楠│之一罪一罰部分）。│
│        │  │                  │陽路口被拍照，何佳│                  │
│        │  │                  │憲受理後傳真至交通│游宗樺共同犯毀棄公│
│        │  │                  │大隊。            │務員職務上掌管之物│
│        ├─┼─────────┼─────────┤品罪十四罪，各處有│
│        │14│力通交通有限公司  │96年1月31日劉斯慶 │期徒刑肆月，如易科│
│        │  │（ZH-111）        │向何佳憲表示，於96│罰金，以新臺幣壹仟│
│        │  ├─────────┤年1月31日晚上19時 │元折算壹日，均減為│
│        │  │96年1月31日19：34 │35分左右在公園三路│有期徒刑貳月，如易│
│        │  │公園路、五福路    │與五福三路口被拍照│科罰金，以新臺幣壹│
│        │  │                  │，何佳憲受理後傳真│仟元折算壹日（即編│
│        │  │                  │至交通大隊。      │號10-23 之一罪一罰│
│        ├─┼─────────┼─────────┤部分）。          │
│        │15│好用企業社        │96年2月10日林詰訓 │                  │
│        │  │（8472-GP）       │向何佳憲表示，於96│李婌如共同犯毀棄公│
│        │  ├─────────┤年2月9日18時30分左│務員職務上掌管之物│
│        │  │96年2月9日18：32  │右在公園路與五福四│品罪十四罪，各處有│
│        │  │公園路、五福路    │路口因交通違規被拍│期徒刑肆月，如易科│
│        │  │                  │照，何佳憲受理後傳│罰金，以新臺幣壹仟│
│        │  │                  │真至交通大隊，並告│元折算壹日，均減為│
│        │  │                  │知當事人已完成所託│有期徒刑貳月，如易│
│        │  │                  │。                │科罰金，以新臺幣壹│
│        ├─┼─────────┼─────────┤仟元折算壹日（即自│
│        │16│永玩交通有限公司  │96年2月15日林一相 │95年9 月17日任職起│
│        │  │（Y9-520）        │向莊惠勻表示，徐致│至96年4 月24日減刑│
│        │  ├─────────┤誠於96年2月14日凌 │基準日前任職期間之│
│        │  │96年2月14日02：50 │晨2時50分左右在菜 │編號10-23 之一罪一│
│        │  │民族路、菜公路    │公路與民族一路口附│罰部分）。        │
│        │  │                  │近遭拍照逕行舉發。│                  │
│        ├─┼─────────┼─────────┤何佳憲共同犯毀棄公│
│        │17│王振樺（9T-1377） │96年2月23日陳俔 │務員職務上掌管之物│
│        │  ├─────────┤傳真向何佳憲表示，│品罪十四罪，各處有│
│        │  │96年2月19日01：26 │王振樺於96年2月19 │期徒刑月，如易科│
│        │  │民族路、菜公路    │日凌晨1時27分在菜 │罰金，以新臺幣壹仟│
│        │  │                  │公一路與民族一路口│元折算壹日，均減為│
│        │  │                  │因交通違規遭拍照，│有期徒刑壹月拾伍日│
│        │  │                  │何佳憲受理後傳真至│，如易科罰金，以新│
│        │  │                  │交通大隊。        │臺幣壹仟元折算壹日│
│        ├─┼─────────┼─────────┤（即自95年12月12日│
│        │18│黃進在（731-LT）  │96年2月26日黃進在 │任職起至96年4 月24│
│        │  ├─────────┤向莊惠勻表示，於96│日減刑基準日前任職│
│        │  │96年2月22日19：43 │年2月22日在鹽埕區 │期間之編號10-23 之│
│        │  │公園路、光榮街    │公園二路與光榮街口│一罪一罰部分）。  │
│        │  │                  │遭拍照逕行舉發，莊│                  │
│        │  │                  │惠勻受理後傳真至交│                  │
│        │  │                  │通大隊並回覆當事人│                  │
│        │  │                  │。                │                  │
│        ├─┼─────────┼─────────┤                  │
│        │19│李芳梅（YB-3433） │96年3月13日洪明章 │                  │
│        │  ├─────────┤向游宗樺表示，於96│                  │
│        │  │96年3月12日18：33 │年3 月12日下午18時│                  │
│        │  │建工路、正興路    │30分左右在三民區建│                  │
│        │  │                  │工路與正興路口附近│                  │
│        │  │                  │因交通違規遭拍照逕│                  │
│        │  │                  │行舉發，游宗樺受理│                  │
│        │  │                  │後告知交通大隊處理│                  │
│        │  │                  │。                │                  │
│        ├─┼─────────┼─────────┤                  │
│        │20│王鳳英（DY-6168） │96年3月22日吳明德 │                  │
│        │  ├─────────┤向何佳憲表示，於96│                  │
│        │  │96年3月22日19：21 │年3月22日晚上19時 │                  │
│        │  │復興路、新田路    │20分左右在新田路與│                  │
│        │  │                  │復興二路口附近因交│                  │
│        │  │                  │通違規被拍照，何佳│                  │
│        │  │                  │憲受理後傳真至交通│                  │
│        │  │                  │大隊。            │                  │
│        ├─┼─────────┼─────────┤                  │
│        │21│友達交通有限公司（│96年3月26日陳世昌 │                  │
│        │  │282-XF）          │向李婌如表示，於96│                  │
│        │  ├─────────┤年3月25日3時32分左│                  │
│        │  │96年3月25日03：33 │右在中正路與瑞源路│                  │
│        │  │中正路、瑞源路    │口附近因交通違規被│                  │
│        │  │                  │拍照，李婌如受理後│                  │
│        │  │                  │傳真至交通大隊確認│                  │
│        │  │                  │，並回覆當事人。  │                  │
│        ├─┼─────────┼─────────┤                  │
│        │22│友達交通有限公司（│96年3月26日陳世昌 │                  │
│        │  │282-XF）          │向李婌如表示，於96│                  │
│        │  ├─────────┤年3月26日3時05分左│                  │
│        │  │96年3月26日03：06 │右在九如二路與青島│                  │
│        │  │九如路、山東街    │路口附近因交通違規│                  │
│        │  │                  │被拍照。          │                  │
│        ├─┼─────────┼─────────┤                  │
│        │23│李麗淑（1380-TG） │96年3 月30日傳真請│                  │
│        │  ├─────────┤託。              │                  │
│        │  │96年3月30日01：37 │                  │                  │
│        │  │公園路、五福路    │                  │                  │
├────┼─┼─────────┼─────────┼─────────┤
│        │24│葉惠瑛（3918-TE） │96年5月12日陳俔 │林武忠共同犯毀棄公│
│        │  ├─────────┤向李婌如表示，葉惠│務員職務上掌管之物│
│        │  │96年5月11日01：15 │瑛於96年5月11日凌 │品罪十五罪，各處有│
│        │  │中正路、瑞源路    │晨1時13～20分在中 │期徒刑伍月，如易科│
│        │  │                  │正四路與瑞源路口因│罰金，以新臺幣壹仟│
│        │  │                  │交通違規被拍照，李│元折算壹日（即編號│
│        │  │                  │婌如受理後翌日(12)│24-38 之一罪一罰部│
│        │  │                  │傳真至交通大隊，並│分）。            │
│        │  │                  │於5 月14日確認。  │                  │
│        ├─┼─────────┼─────────┤陳博文共同公務員假│
│        │25│鄭敏川（WJ-5152） │96年5月15日王宗銘 │借職務上之機會，故│
│        │  ├─────────┤向何佳憲表示，於96│意犯毀棄公務員職務│
│        │  │96年5月11日23：32 │年5月11日因交通違 │上掌管之物品罪十五│
│        │  │旗楠路、土庫路    │規被拍照，何佳憲回│罪，各處有期徒刑陸│
│        │  │                  │覆當事人因被拍時間│月（即編號24-38 之│
│        │  │                  │已過4 天，只能盡力│一罪一罰部分）。  │
│        │  │                  │幫忙，不能保證一定│                  │
│        │  │                  │成功。            │潘珍玉共同公務員假│
│        ├─┼─────────┼─────────┤借職務上之機會，故│
│        │26│楊世豪（391-MK）  │96年5月21日楊世豪 │意犯毀棄公務員職務│
│        │  ├─────────┤向游宗樺表示，於96│上掌管之物品罪十五│
│        │  │96年5月20日23：38 │年5 月20日晚上23時│罪，各處有期徒刑肆│
│        │  │公園路、五福路    │40分左右在公園路與│月（即編號24-38 之│
│        │  │                  │五福路口附近因交通│一罪一罰部分）。  │
│        │  │                  │違規遭拍照逕行舉發│                  │
│        │  │                  │，游宗樺受理後傳真│張智鑫共同公務員假│
│        │  │                  │至交通大隊處理。  │借職務上之機會，故│
│        ├─┼─────────┼─────────┤意犯毀棄公務員職務│
│        │27│蔡幸娥（6E-6141） │96年5月28日蔡幸娥 │上掌管之物品罪，處│
│        │  ├─────────┤向何佳憲表示，於96│有期徒刑肆月（即編│
│        │  │96年5月27日02：51 │年5月27日凌晨2時52│號38該次之一罪部分│
│        │  │昌裕路、本館路    │分左右在昌裕路與本│）。              │
│        │  │                  │館路口附近因交通違│                  │
│        │  │                  │規被拍照，何佳憲受│游宗樺共同犯毀棄公│
│        │  │                  │理後傳真至交通大隊│務員職務上掌管之物│
│        │  │                  │。                │品罪十五罪，各處有│
│        ├─┼─────────┼─────────┤期徒刑肆月，如易科│
│        │28│國利交通有限公司（│96年5月30日施公普 │罰金，以新臺幣壹仟│
│        │  │ZJ-443）          │向李婌如表示，於96│元折算壹日（即編號│
│        │  ├─────────┤年5月30日05時58分 │24-38 之一罪一罰部│
│        │  │96年5月30日05：58 │左右在前鎮區○○路│分）。            │
│        │  │德昌路、興仁路    │與德昌路口附近違規│                  │
│        │  │                  │遭拍照，李婌如受理│李婌如共同犯毀棄公│
│        │  │                  │後當日17：20傳真至│務員職務上掌管之物│
│        │  │                  │交通大隊，5月31日 │品罪十五罪，各處有│
│        │  │                  │11：20去電確認，並│期徒刑肆月，如易科│
│        │  │                  │告知當事人。      │罰金，以新臺幣壹仟│
│        ├─┼─────────┼─────────┤元折算壹日（即編號│
│        │29│新隆發國際有限公司│96年6月28日陳俔 │24-38 之一罪一罰部│
│        │  │（ZL-6750）       │向何佳憲表示，於96│分）。            │
│        │  ├─────────┤年6月28日凌晨1時25│                  │
│        │  │96年6月28日01：25 │分左右於九如路與山│何佳憲共同犯毀棄公│
│        │  │九如路、山東街    │東街口附近因交通違│務員職務上掌管之物│
│        │  │                  │規被拍照，何佳憲受│品罪十五罪，各處有│
│        │  │                  │理後傳真至交通大隊│期徒刑月，如易科│
│        │  │                  │。                │罰金，以新臺幣壹仟│
│        ├─┼─────────┼─────────┤元折算壹日（即編號│
│        │30│章淑芬（N8-7673） │96年7月9日許元成向│24-38 之一罪一罰部│
│        │  ├─────────┤李婌如表示，於96年│分）。            │
│        │  │96年7月7日00：37  │7月7日0時37分左右 │                  │
│        │  │建工路、正興路    │在建工路與正興路口│                  │
│        │  │                  │附近違規遭拍照，李│                  │
│        │  │                  │婌如受理後於當日9 │                  │
│        │  │                  │：40傳真至交通大隊│                  │
│        │  │                  │確認，並於當日9： │                  │
│        │  │                  │50去電回報當事人。│                  │
│        ├─┼─────────┼─────────┤                  │
│        │31│高弘交通企業有限公│96年7月9日黃英豪向│                  │
│        │  │司（YW-478）      │何佳憲表示，於96年│                  │
│        │  ├─────────┤7月9日晚上19時5分 │                  │
│        │  │96年7月9日19：03  │左右於凱旋三路與二│                  │
│        │  │凱旋路、二聖路    │聖一路口附近因交通│                  │
│        │  │                  │違規被拍照，何佳憲│                  │
│        │  │                  │受理後傳真至交通大│                  │
│        │  │                  │隊。              │                  │
│        ├─┼─────────┼─────────┤                  │
│        │32│立一汽車行（371-XF│96年7月14日陳世昌 │                  │
│        │  │）                │向李婌如表示，於96│                  │
│        │  ├─────────┤年7月14日9時30分左│                  │
│        │  │96年7月14日09：30 │右在公園二路與五福│                  │
│        │  │公園路、五福路    │路口附近違規遭拍照│                  │
│        │  │                  │，李婌如受理後於當│                  │
│        │  │                  │日14：03傳真至交通│                  │
│        │  │                  │大隊，並於7月16日9│                  │
│        │  │                  │：25去電交通大隊確│                  │
│        │  │                  │認。              │                  │
│        ├─┼─────────┼─────────┤                  │
│        │33│懋驊企業有限公司（│96年7月17日何俊生 │                  │
│        │  │XR-2278）         │向李婌如表示，於96│                  │
│        │  ├─────────┤年7月17日0時25分左│                  │
│        │  │96年7月17日00：30 │右在凱旋三路與賢明│                  │
│        │  │凱旋路、賢明路    │路口附近違規遭拍照│                  │
│        │  │                  │，李婌如受理後於當│                  │
│        │  │                  │日11：35傳真至交通│                  │
│        │  │                  │大隊確認，並於當日│                  │
│        │  │                  │11：40去電回報當事│                  │
│        │  │                  │人。              │                  │
│        ├─┼─────────┼─────────┤                  │
│        │34│亨利交通有限公司（│96年8 月13日曾鄉武│                  │
│        │  │Z7-438）          │向李婌如表示，於96│                  │
│        │  ├─────────┤年8 月13日17時25～│                  │
│        │  │96年8月13日17：26 │30分左右在一心路與│                  │
│        │  │一心路、和平路    │和平路口附近違規遭│                  │
│        │  │                  │拍照，李婌如受理後│                  │
│        │  │                  │即傳真至交通大隊確│                  │
│        │  │                  │認，並告知當事人。│                  │
│        ├─┼─────────┼─────────┤                  │
│        │35│曾素琴（8068-GW） │96年8月16日曾素琴 │                  │
│        │  ├─────────┤向游宗樺表示，於96│                  │
│        │  │96年8月16日01：21 │年8 月16日因交通違│                  │
│        │  │九如路、山東街    │規遭拍照茲請託塗銷│                  │
│        │  │                  │，游宗樺受理後於8 │                  │
│        │  │                  │月17日早上傳真並告│                  │
│        │  │                  │知承辦人員，此事件│                  │
│        │  │                  │屬特別拍照，敬請關│                  │
│        │  │                  │照。              │                  │
│        ├─┼─────────┼─────────┤                  │
│        │36│張復興（Y4-463）  │96年8月17日張復興 │                  │
│        │  ├─────────┤向何佳憲表示，於96│                  │
│        │  │96年8月17日03：52 │年8月17日凌晨3時45│                  │
│        │  │九如路、山東街    │分左右在九如路與山│                  │
│        │  │                  │東街口附近因交通違│                  │
│        │  │                  │規被拍照，何佳憲受│                  │
│        │  │                  │理後於8 月17日傳真│                  │
│        │  │                  │至交通大隊。      │                  │
│        ├─┼─────────┼─────────┤                  │
│        │37│簡百妙（QV-1000） │96年8月22日簡百妙 │                  │
│        │  ├─────────┤向何佳憲表示，於96│                  │
│        │  │96年8月21日19：24 │年8月21日19時20至 │                  │
│        │  │九如路、山東街    │30分左右在九如路與│                  │
│        │  │                  │山東街口附近因交通│                  │
│        │  │                  │違規被拍照，何佳憲│                  │
│        │  │                  │受理後傳真至交通大│                  │
│        │  │                  │隊。              │                  │
│        ├─┼─────────┼─────────┤                  │
│        │38│李彥良（4267-DG） │96年9月3日李彥良向│                  │
│        │  ├─────────┤游宗樺表示，於96年│                  │
│        │  │96年8月31日05：00 │8 月30日凌晨5 時～│                  │
│        │  │左楠路宏南社區前  │6 時左右在左營區左│                  │
│        │  │                  │楠路附近因交通違規│                  │
│        │  │                  │遭拍照，請託塗銷，│                  │
│        │  │                  │游宗樺受理後傳真至│                  │
│        │  │                  │交通大隊處理。    │                  │
└────┴─┴─────────┴─────────┴─────────┘